---
title: "Nabewerking Aquo-kit gegevens hydrobiologie voor vervolganalyse"
subtitle: "Generen gegevens voor dashboard Gezond Water, KRW app en andere visualisaties"
date: "`r Sys.Date()`"
documentclass: book
site: bookdown::bookdown_site
always_allow_html: yes
delete_merged_file: TRUE
output: 
  flexdashboard::flex_dashboard:
    css: css/factsheet.css
    orientation: rows
    vertical_layout: scroll
    logo: images/WN__Waternet-RGB_small.png
---

In dit document staat de R code waarmee KRW-toetsresultaten van hydrologische gegevens uit de Aquo-kit kunnen worden samengevoegd, verreikt met gebiedsinformatie en geaggregeerd tot scores, oordelen en trends per gebied. 

Daarnaast staan er een aantal functies voor het verwerken (importeren en vertalen naar juiste format) van gegevens over hydrologie en waterkwaliteit. 

De output van dit script vormt de input voor de Shiny app met KRW toetsresultaten, de overzichtsrapportage met de ecologische toestand in het beheergebied van AGV en de website waarop data wordt ontsloten. 

```{r settings, echo = FALSE, message= FALSE, include = FALSE}
#  Settings-------------------------------------------------------
options(encoding = "UTF-8")

#  Directories and names------------------------------------------
#  Define the year the data is created 
toetsjaar <- "2023"
dirKRW <- "../data/krw/"
if(!dir.exists(dirKRW)){dir.create("../data/krw/")}

# Load packages and functions-------------------------------------
require(dplyr)
require(data.table)
require(rmarkdown)
require(broom)

source('../scripts/ppr_funs_waterecoinzicht.R')
```

```{r algemeen data}
# load location info used in multiple chunks below
locaties <- data.table::fread('../input/20230803/gebiedsinfo/Location.csv')
eag_wl <- data.table::fread('../input/20230803/gebiedsinfo/EAG_Opp_kenmerken_20220811.csv')
eag_wl <- eag_wl[is.na(eag_wl$Einddatum),]
```

# KRW data

In onderstaande code worden benodigde data geïmporteerd. Gegevens van overig water en KRW worden als aparte data-sets aangeboden, omdat deze apart van elkaar worden getoetst in de Aquo-kit en de gebiedsbegrenzing en metagegevens van deze data-sets verschillen. Voor visualisatie kunnen deze sets weer worden samengevoegd. 

De inputgegevens die nodig zijn bestaan zowel uit invoergegevens die worden geïmporteerd in de Aquo-kit als uit de resultaten die worden geëxporteerd uit de Aquo-kit. Het gaat daarbij om:
1. bestanden met toetsresultaten van ieder kwaliteitselement (macrofauna, macrofyten, fytoplankton en vis) 
2. meetlocaties die zijn gebruikt bij de toetsing (input voor de Aquo-Kit)
3. basisgegevens met gebiedsindeling in Ecologische analysegebieden (EAG's) en de relatie tussen deze gebieden en meetlocaties en KRW-waterlichamen. Hierbij is het van belang dat de versie van EAG's die gebruikt worden hetzelfde is als de versie die is gebruikt voor de toestandsbepaling. De relatie EAG's en meetlocaties kan ruimtelijk worden bepaald, maar het is van belang dezelfde koppeling te gebruiken als bij de toetsing.

```{r pprkrw, include = FALSE}
# load input------------------------------------------------------
# indeling maatlatten en relatie met deelmaatlatten en indicatoren
orderMaatlatten <- fread('../input/domeinen_krw/orderMaatlatten.csv') 
orderMaatlatten$GHPR <- trimws(orderMaatlatten$GHPR)
ekrlijst <- importKRW(inputdir = "../input/20230803/", eag_wl, orderMaatlatten)
# goals per EAG/ water body
doelen <- data.table::fread('../input/Doelen.csv')
# add KRW doelen/ goals of waterbodies
ekrlijst <- ppr_ekr(ekrlijst, doelen = doelen) 
saveRDS(ekrlijst, file= paste0(dirKRW, "ekrlijst",".rds"))

```

## Data verwerken

In onderstaande code wordt de output geaggregeerd naar gemiddelden ekr per gebied per jaar. Daarnaast worden gemiddelden bepaald van de laatste 3 meetjaren, waarbij data niet ouder mag zijn dan 11 jaar (minjaar in de functieargumenten). Deze toestandsbepaling komt overeen met de formele KRW toestandsbepaling. EKR worden vertaald naar oordelen op basis van het verschil tussen deze score en het gebiedspecifieke doel.

```{r aggregate data, include = FALSE}
## calculate EKR scores per year, average of the last 3 years from EKRset
# Actueel = LAATSTE 3 beschikbare meetjaren in periode 2011 tm 2021 (meeste recente beschikbare gegevens)
# Referentietoestand = de EERSTE 3 beschikbare meetjaren in de periode 2006 tm 2013 (gelijk aan referentie voor overige wateren)
ekr_scores <- tabelEKRPerWLEnEAGPerJaar(ekrlijst[Hoedanigheid.code == 'EKR',], detail = "deel", minjaar = 2012)
# Einde planperiode 1 = LAATSTE 3 beschikbare meetjaren in periode 2003 tm 2014 (gelijk aan Toestand 2015 factsheets in WKP*) -2009tm2015
ekr_scores_wbp1 <- tabelEKRPerWLEnEAGPerJaar(ekrlijst[Hoedanigheid.code == 'EKR' & jaar > 2005 & jaar < 2015,], detail = "deel", minjaar = 2004)
# Einde planperiode 2 = LAATSET 3 beschikbare meetjaren in periode 2010 tm 2020 (gelijk aan Toestand 2021 factsheets in WKP*) -2016tm2021
ekr_scores_wbp2 <- tabelEKRPerWLEnEAGPerJaar(ekrlijst[Hoedanigheid.code == 'EKR' & jaar > 2014 & jaar < 2021,], detail = "deel", minjaar = 2010)
ekr_scores_wbp3 <- tabelEKRPerWLEnEAGPerJaar(ekrlijst[Hoedanigheid.code == 'EKR' & jaar > 2019 & jaar < 2027,], detail = "deel", minjaar = 2012)

# aggregated waterbody scores for app and atlas toestand
ekr_scores1 <- ekr_scores[!grepl("^NL11_*",id), ] # alleen gewogen scores selecteren
# non aggregated scores for tab per EAG for app and atlas toestand
ekr_scores2 <- ekr_scores[grepl("^NL11_*",id), ] # alleen ongewogen scores selecteren

# save subsets
saveRDS(ekr_scores, file= paste0(dirKRW, "ekr_scores",".rds"))
saveRDS(ekr_scores_wbp1, file= paste0(dirKRW, "ekr_scores_wbp1",".rds"))
saveRDS(ekr_scores_wbp2, file= paste0(dirKRW, "ekr_scores_wbp2",".rds"))
saveRDS(ekr_scores_wbp3, file= paste0(dirKRW, "ekr_scores_wbp3",".rds"))
saveRDS(ekr_scores1, file= paste0(dirKRW, "ekr_scores1",".rds"))
saveRDS(ekr_scores2, file= paste0(dirKRW, "ekr_scores2",".rds"))

```

# Berekenen trends

Per (deel)maatlat en ecologisch analysegebied is een lineaire trend in EKR-scores van alle beschikbare meetjaren bepaald. In de figuren met trends in EKR scores worden alleen trends getoond van gebieden waar voor minimaal 2 meetjaren gegevens beschikbaar zijn en waarvan de relevantie voldoende is (meer dan 0.05 ekr per 12 jaar).

```{r krwtrends}
# bereken trend per EAG
trendekr.eag <- trendkrw(ekrlijst[Hoedanigheid.code == 'EKR',], agglevel = 'EAG') 
trendekr.eag <- merge(ekr_scores, trendekr.eag[,-c('lastyear')], by = c('id','EAGIDENT','facet_wrap_code', 'GHPR_level','watertype', "GEP_2022","waterlichaam"))

# select only aggregated scores per waterbody/ toetsgebied - trends are calculated based on total average scores per waterbody, NB. individual samples are not used for trends
ekrtrend <- trendekr.eag[!(grepl('^NL11*', trendekr.eag$id)) & trendekr.eag$level == 1,] 
# alleen scores per eag op hoofdmaatlatten
ekrtrendeag <- trendekr.eag[!is.na(trendekr.eag$EAGIDENT) & trendekr.eag$level == 1,] 

saveRDS(trendekr.eag, file = '../data/krw/trendekreag.rds')
saveRDS(ekrtrend, file = '../data/krw/ekrtrend.rds')
saveRDS(ekrtrendeag, file = '../data/krw/ekrtrendeag.rds')

```

# Brondata hydrobiologie en waterkwaliteit

Hieronder staan een aantal functies om gegevens van hydrobiologie en waterbalansen in te laden en bewerken. NB. Moet nog worden aangevuldd

```{r ppr hydrobiologie}

```

# Waterbalansen laden en bewerken

```{r}
# laden: Rdata file die meegestuurd is
dat <- readRDS("../data/dat.rds") # data kan worden gecreerd obv script: loadbalances
dat[,date := as.POSIXct(paste0(jaar,"-",maand,"-01"), format = '%Y-%m-%d')]
# nonogram
nomogram <- data.table::fread('../input/nomogram.csv')
# datafile with P-load PC Ditch
Overzicht_kP <- data.table::fread('../input/Overzicht_kP.csv')
Overzicht_kP <- ppr_pcditch(db = Overzicht_kP)
pvskp <- ppr_pmaps(dat, Overzicht_kp, hybi, nomogram) 
saveRDS(pvskp, file ='../data/pvskp.rds')
```

# Write EAG as an gpkg
# BRP & Bodemschat


