---
title: "Nabewerking Aquo-kit gegevens hydrobiologie voor vervolganalyse"
subtitle: "Generen gegevens voor dashboard Gezond Water, KRW app en andere visualisaties"
date: "`r Sys.Date()`"
documentclass: book
site: bookdown::bookdown_site
always_allow_html: yes
delete_merged_file: TRUE
output: 
  flexdashboard::flex_dashboard:
    css: css/factsheet.css
    orientation: rows
    vertical_layout: scroll
    logo: images/WN__Waternet-RGB_small.png
---

In dit document staat de R code waarmee KRW-toetsresultaten van hydrologische gegevens uit de Aquo-kit kunnen worden samengevoegd, verreikt met gebiedsinformatie en geaggregeerd tot scores, oordelen en trends per gebied. 

Daarnaast staan er een aantal functies voor het verwerken (importeren en vertalen naar juiste format) van gegevens over hydrologie en waterkwaliteit. 

De output van dit script vormt de input voor de Shiny app met KRW toetsresultaten, de overzichtsrapportage met de ecologische toestand in het beheergebied van AGV en de website waarop data wordt ontsloten. 

```{r settings, echo = FALSE, message= FALSE, include = FALSE}
#  Settings-------------------------------------------------------
options(encoding = "UTF-8")

#  Directories and names------------------------------------------
#  Define the year the data is created 
# snapshot <- "20230803"
snapshot <- "20240527"
dirKRW <- "./data/krw/"
if(!dir.exists(dirKRW)){dir.create("../data/krw/")}

# Load packages and functions-------------------------------------
require(dplyr)
require(data.table)
require(rmarkdown)
require(broom)
require(sf)
require(readxl)
require(R.utils)

source('./scripts/ppr_funs_waterecoinzicht.R')
source('./scripts/import_data.R')
```

```{r algemeen data}
# load location info used in multiple chunks below
locaties <- data.table::fread(paste0('./input/', snapshot, '/gebiedsinfo/Location.csv'))

eag_wl <- data.table::fread(paste0('./input/', snapshot, '/gebiedsinfo/EAG_Opp_kenmerken_03042024.csv'))
eag_wl <- eag_wl[is.na(eag_wl$Einddatum),]
eag_wl$EAGIDENT <- eag_wl$GAFIDENT
eag_wl$GAFIDENT <- sapply(strsplit(eag_wl$EAGIDENT, '-'), `[`, 1)
biotaxon <- data.table::fread(paste0('./input/', snapshot, '/biotaxon.csv'), fill = TRUE)
parameter <- data.table::fread(paste0('./input/', snapshot, '/parameterid.csv'), fill = TRUE)

# merge location with eag table for waterbody and watertype (as long as location is not updated automatically)
locaties <- merge(locaties, eag_wl[,c('EAGIDENT','GAFNAAM','KRW_SGBP3','watertype')], by.x = 'EAGIDENT', by.y = 'EAGIDENT', all.x = TRUE, all.y =FALSE)
locaties[,OWMIDENT := NULL]
# add GAF/ aan afvoergebied code (it is not correct in the table)
locaties$GAFIDENT <- sapply(strsplit(locaties$EAGIDENT, '-'), `[`, 1)
locaties <- locaties[!is.na(CODE),]

```

# KRW data

In onderstaande code worden benodigde data geïmporteerd. Gegevens van overig water en KRW worden als aparte data-sets aangeboden, omdat deze apart van elkaar worden getoetst in de Aquo-kit en de gebiedsbegrenzing en metagegevens van deze data-sets verschillen. Voor visualisatie kunnen deze sets weer worden samengevoegd. 

De inputgegevens die nodig zijn bestaan zowel uit invoergegevens die worden geïmporteerd in de Aquo-kit als uit de resultaten die worden geëxporteerd uit de Aquo-kit. Het gaat daarbij om:
1. bestanden met toetsresultaten van ieder kwaliteitselement (macrofauna, macrofyten, fytoplankton en vis) 
2. meetlocaties die zijn gebruikt bij de toetsing (input voor de Aquo-Kit)
3. basisgegevens met gebiedsindeling in Ecologische analysegebieden (EAG's) en de relatie tussen deze gebieden en meetlocaties en KRW-waterlichamen. Hierbij is het van belang dat de versie van EAG's die gebruikt worden hetzelfde is als de versie die is gebruikt voor de toestandsbepaling. De relatie EAG's en meetlocaties kan ruimtelijk worden bepaald, maar het is van belang dezelfde koppeling te gebruiken als bij de toetsing.

```{r pprkrw, include = FALSE}
# load input------------------------------------------------------
# indeling maatlatten en relatie met deelmaatlatten en indicatoren
orderMaatlatten <- fread('./input/domeinen_krw/orderMaatlatten.csv', encoding = "Latin-1") 
orderMaatlatten$GHPR <- trimws(orderMaatlatten$GHPR)
ekrlijst <- importKRW(inputdir = paste0("./input/", snapshot,"/rapportagefiles"), locaties = locaties, eag_wl, orderMaatlatten)
# goals per EAG/ water body
doelen <- data.table::fread(paste0("./input/", snapshot,'/Doelen.csv'))
# load addition paramter/ taxa information from the aquo-kit
sompar <- fread(paste0(workspace, 'input/domeinen_krw/Somparametersamenstelling_updated_LM.csv'), encoding = "Latin-1") 
# add KRW doelen/ goals of waterbodies
ekrlijst <- ppr_ekr(ekrlijst, doelen = doelen, sompar = sompar) 

#validate ekrdata
krw_val <- val_ekrlijst(ekrlijst)
#remove data which is incomplete (not all EAGs within water body, too little samples)
ekrlijst <- ekrlijst[!(KRW_SGBP3 == 'NL11_2_5' & facet_wrap_code == 'Ov. waterflora' & jaar %in% c('2008','2009','2011')),]
ekrlijst <- ekrlijst[!(KRW_SGBP3 %in% c('NL11_2_9','NL11_5_5') & facet_wrap_code == 'Ov. waterflora' & jaar %in% c('2009')),]
ekrlijst <- ekrlijst[!(KRW_SGBP3 %in% c('NL11_6_1') & facet_wrap_code == 'Ov. waterflora' & jaar %in% c('2010')),]
ekrlijst <- ekrlijst[!(KRW_SGBP3 %in% c('NL11_6_10') & facet_wrap_code == 'Ov. waterflora' & jaar %in% c('2006','2015','2022')),]
ekrlijst <- ekrlijst[!(KRW_SGBP3 %in% c('NL11_6_11') & facet_wrap_code == 'Ov. waterflora' & jaar %in% c('2007')),]
ekrlijst <- ekrlijst[!(KRW_SGBP3 %in% c('NL11_6_2') & facet_wrap_code == 'Ov. waterflora' & jaar %in% c('2022')),]
ekrlijst <- ekrlijst[!(KRW_SGBP3 %in% c('NL11_6_6') & facet_wrap_code == 'Ov. waterflora' & jaar %in% c('2015')),]
# Kievitsbuurt 2006 en 2010 mist
# SAP, 3201-EAG-2 mist tm 2012: mogelijk omdat er alleen OW en geen EZ locaties zijn? 

saveRDS(ekrlijst, file= paste0("./data/krw/ekrlijst",".rds"))
EKRset <- ekrlijst[Hoedanigheid.code == 'EKR',]

```

# Brondata EAGs

```{r}
# Preprocess EAG data -----------------------------------------------------
# Load base layer with EAGs 
EAG <- st_read(paste0('./input/20230803/gebiedsinfo/EAG_20220809.shp')) %>% st_transform(28992)
setnames(EAG,c("Code" ,"Naam","Soort","Oppervlakt","Omschrijvi" ,"Opmerking" , "Wtype_BR"  , "Wtype_WBP",  "geometry"),
         c("EAGIDENT" ,"EAGNAAM","Soort", "EAGOPPVL", "OSMOMSCH" ,"OPMERKINGE" , "OWMTYPE"  , "OWMTYPE_WBP",  "geometry"))
EAG <- setDT(EAG)
# add GAF/ aan afvoergebied code
EAG[,GAFIDENT:= sapply(strsplit(EAG$EAGIDENT, '-'), `[`, 1)]
EAG[,GAFNAAM := sapply(strsplit(EAG$EAGNAAM, ','), `[`, 1)]
# correct gaf names with ',' in their name, this should be corrected in input data
EAG[GAFIDENT == '3070', GAFNAAM := 'Holland, Sticht, Voorburg en Polder het Honderd oost']
EAG[EAGIDENT == '3070-EAG-2', EAGNAAM := 'deelgebied 2']
EAG[EAGIDENT == '3070-EAG-1', EAGNAAM := 'Voorburg']
EAG[GAFIDENT == '7000', GAFNAAM := 'IJmeer, Markermeer, Gooimeer en Eemmeer']
EAG[GAFIDENT == '6000', GAFNAAM := 'Noordzeekanaal, IJ, Amsterdamrijnkanaalboezem']
EAG[GAFIDENT == '8000', GAFNAAM := 'Rijnlands Boezem']
EAG[EAGIDENT == '7000-EAG-1', EAGNAAM := 'IJmeer']
EAG[EAGIDENT == '7000-EAG-2', EAGNAAM := 'Diemerzeedijk']
EAG[EAGIDENT == '7000-EAG-3', EAGNAAM := 'deelgebied 3']
EAG[EAGIDENT == '7000-EAG-3', EAGNAAM := 'deelgebied 4']
# remove unclear names
EAG[,EAGNAAM := gsub(", Nog opknippen in  EAG's", "", EAGNAAM)]
EAG[,EAGNAAM := trimws(EAG$EAGNAAM, whitespace = ",", which = 'right')]
# remove gafname
EAG[,EAGNAAM := sapply(strsplit(EAG$EAGNAAM, ','), `[`, 2)]
EAG[,EAGNAAM := gsub("^\\s+|\\s+$", "", EAGNAAM)]
# add unique names
EAG[,unique.eag := uniqueN(EAGIDENT), by = 'GAFIDENT']
EAG[,unique.eag.nm := uniqueN(EAGNAAM), by = 'GAFIDENT']
EAG[,EAGNAAM2 := sapply(strsplit(EAGIDENT, '-'), `[`, 3)]
EAG[!unique.eag == unique.eag.nm| is.na(EAGNAAM), EAGNAAM := paste0('Deelgebied ',EAGNAAM2)]
# correct different gafs, with same name, this should be corrected in input data
EAG[GAFIDENT == '6110', GAFNAAM := 'Noorder IJpolder 2']
EAG[, EAGNAAM := capitalize(EAGNAAM)]
#correct names on request Waternet
EAG[GAFIDENT == '2540', GAFNAAM := 'Polder Groot Mijdrecht']
EAG[, EAGNAAM := gsub("Staatsbosbheer", "Staatsbosbeheer", EAGNAAM, fixed = TRUE)]
EAG[, EAGNAAM := gsub("Staatbosbheer", "Staatsbosbeheer", EAGNAAM, fixed = TRUE)]
# add trimmed gafname for folders
EAG[, GAFNAAM_trim := gsub(" ", "", GAFNAAM, fixed = TRUE)]
EAG<- EAG[!GAFNAAM == 'Geen EAG',]
EAG<- EAG[!GAFNAAM == '3???',]
EAG <- st_as_sf(EAG) %>% st_transform(28992)
st_write(EAG, paste0('./data/', '/EAG.gpkg'), append = FALSE)
setDT(EAG)

#check if all EAGs in locaties are in EAG
checkEAG <- locaties[!EAGIDENT %in% unique(EAG$EAGIDENT),]
#check if all EAGs in EAG are in locatie
checkEAG_loc <- EAG[!EAGIDENT %in% unique(locaties$EAGIDENT),]
#check if all EAGs in locaties are in EAG
checkEAG <- eag_wl[!EAGIDENT %in% unique(EAG$EAGIDENT),]
#check if all EAGs in locaties are in EAG
checkEAG <- EAG[!EAGIDENT %in% unique(eag_wl$EAGIDENT),]
```


# Brondata hydrobiologie en waterkwaliteit

Hieronder staan een aantal functies om gegevens van hydrobiologie en fysisch chemische waterkwaliteit in te laden en bewerken. 

```{r ppr hydrobiologie}
# hybi data import
hybi <- import_wqdata(path = paste0('./input/', snapshot, '/hybi/'), location = locaties, parameter = parameter, pattern = ".csv")

# post process chemical data (take only relevant categories, which differs for each type of analysis) 4 use in atlas_toestand
hybi <- ppr_wqdata(hybi, syear = 1900, srow= c("HYBIO","IONEN","NUTRI","ALG","VELD","ALGEN","LICHT","MONSVAR","METAL","NUTRI_KRWTOETS","ALG_KRWTOETS","ALGEN_KRWTOETS","HYBIO_KRWTOETS","KRWTOETS","IONEN_KRWTOETST", "VELD_KRWTOETST"))
hybi <- hybi[!meetwaarde == -999,]

# data pre processing-------------------------------------------------------
# merge with taxoninfo
hybi <- hybi[,grep('TWN ', colnames(hybi)):= NULL]
hybi <- merge(hybi, biotaxon[,-c('datum','geslacht','levensvorm')], by.x = 'biotaxonnaam', by.y = 'code', all.x = TRUE)
setnames(hybi, c("biotaxonnaam","naam"),c("biotaxonnaam_oud","biotaxonnaam"))

# write hybi.rds
saveRDS(hybi, file = './data/hybi.rds')
# readRDS('./data/hybi.rds')
```

```{r import fychem}
#import chemical data
fychem <- import_wqdata(path = paste0('./input/', snapshot, '/fychem/'), location = locaties, parameter = parameter, pattern = c('.txt','.csv'))
# post process chemical data (take only relevant categories, which differs for each type of analysis) 4 use in atlas_toestand
fychem <- ppr_wqdata(fychem, syear = 1900, srow = c("HYBIO","IONEN","NUTRI","ALG","VELD","ALGEN","LICHT","MONSVAR","METAL","NUTRI_KRWTOETS","ALG_KRWTOETS","ALGEN_KRWTOETS","HYBIO_KRWTOETS","KRWTOETS","IONEN_KRWTOETST", "VELD_KRWTOETST"))
fychem  <- fychem[!meetwaarde == -999,]
fychem[parameterid == "Ntot_mgN_l_nf", parameterid:= "Ntot_mgN_l"]
# write hybi.rds
saveRDS(fychem, file = './data/fychem.rds')
```

```{r impor bodchem}
#import chemical data
bodchem <- import_wqdata(path = paste0('./input/', snapshot, '/bodemchemie/'), location = locaties, parameter = parameter, pattern = '.txt')
duplicate_bod <- bodchem[duplicated(bodchem, incomparables=FALSE, fromLast=TRUE, by=c("parameterid","locatie","externereferentie","datum","biotaxonnaam","limietsymbool","meetwaarde","afronding")),]

# post process chemical data
bodchem <- ppr_wqdata(bodchem, syear = 1900, srow = c("IONEN","NUTRI","ALG","VELD","ALGEN","LICHT","MONSVAR","METAL","NUTRI_KRWTOETS","ALG_KRWTOETS","IONEN_KRWTOETS"))
bodchem  <- bodchem[!meetwaarde == -999,]
# write bodchem.rds
saveRDS(bodchem, file = './data/bodchem.rds')
```

# Overzicht data Hybi

```{r}
hybi_val <- val_hybi(hybi)
write.table(hybi_val, file = paste("./output/valhybi",format(Sys.time(),"%Y%m%d%H%M"),".csv", sep= ""), quote = FALSE, na = "", sep =';', row.names = FALSE)

hybi_val2 <- val_hybi2(hybi)
write.table(hybi_val, file = paste("./output/valhybicomp",format(Sys.time(),"%Y%m%d%H%M"),".csv", sep= ""), quote = FALSE, na = "", sep =';', row.names = FALSE)
```


# Data KRW verwerken

In onderstaande code wordt de output geaggregeerd naar gemiddelden ekr per gebied per jaar. Daarnaast worden gemiddelden bepaald van de laatste 3 meetjaren, waarbij data niet ouder mag zijn dan 11 jaar (minjaar in de functieargumenten). Deze toestandsbepaling komt overeen met de formele KRW toestandsbepaling. EKR worden vertaald naar oordelen op basis van het verschil tussen deze score en het gebiedspecifieke doel.

```{r aggregate data, include = FALSE}
## calculate EKR scores per year, average of the last 3 years from EKRset
# Actueel = LAATSTE 3 beschikbare meetjaren in periode 2011 tm 2021 (meeste recente beschikbare gegevens)
# Referentietoestand = de EERSTE 3 beschikbare meetjaren in de periode 2006 tm 2013 (gelijk aan referentie voor overige wateren)
ekr_scores <- tabelEKRPerWLEnEAGPerJaar(ekrlijst[Hoedanigheid.code == 'EKR',], detail = "deel", minjaar = 2012, outdir = "./output")
# Einde planperiode 1 = LAATSTE 3 beschikbare meetjaren in periode 2003 tm 2014 (gelijk aan Toestand 2015 factsheets in WKP*) -2009tm2015
ekr_scores_wbp1 <- tabelEKRPerWLEnEAGPerJaar(ekrlijst[Hoedanigheid.code == 'EKR' & jaar > 2005 & jaar < 2015,], detail = "deel", minjaar = 2004, outdir = "./output")
# Einde planperiode 2 = LAATSET 3 beschikbare meetjaren in periode 2010 tm 2020 (gelijk aan Toestand 2021 factsheets in WKP*) -2016tm2021
ekr_scores_wbp2 <- tabelEKRPerWLEnEAGPerJaar(ekrlijst[Hoedanigheid.code == 'EKR' & jaar > 2014 & jaar < 2021,], detail = "deel", minjaar = 2010, outdir = "./output")
ekr_scores_wbp3 <- tabelEKRPerWLEnEAGPerJaar(ekrlijst[Hoedanigheid.code == 'EKR' & jaar > 2019 & jaar < 2027,], detail = "deel", minjaar = 2012, outdir = "./output")

# aggregated waterbody scores for app and atlas toestand
ekr_scores1 <- ekr_scores[aggregated == 'ja', ] # alleen gewogen scores selecteren
# non aggregated scores for tab per EAG for app and atlas toestand
ekr_scores2 <- ekr_scores[aggregated == 'nee', ] # alleen ongewogen scores selecteren

# save subsets
saveRDS(ekr_scores, file= paste0(dirKRW, "ekr_scores",".rds"))
saveRDS(ekr_scores_wbp1, file= paste0(dirKRW, "ekr_scores_wbp1",".rds"))
saveRDS(ekr_scores_wbp2, file= paste0(dirKRW, "ekr_scores_wbp2",".rds"))
saveRDS(ekr_scores_wbp3, file= paste0(dirKRW, "ekr_scores_wbp3",".rds"))
saveRDS(ekr_scores1, file= paste0(dirKRW, "ekr_scores1",".rds"))
saveRDS(ekr_scores2, file= paste0(dirKRW, "ekr_scores2",".rds"))

```

# Berekenen trends

Per (deel)maatlat en ecologisch analysegebied is een lineaire trend in EKR-scores van alle beschikbare meetjaren bepaald. In de figuren met trends in EKR scores worden alleen trends getoond van gebieden waar voor minimaal 2 meetjaren gegevens beschikbaar zijn en waarvan de relevantie (meer dan 0.05 ekr per 6 jaar) en significantie (p waarde > 0.1) voldoende is.

```{r krwtrends}
# bereken trend per EAG
trendekr.eag <- trendkrw(ekrlijst[Hoedanigheid.code == 'EKR',]) 
trendekr.eag <- merge(ekr_scores, trendekr.eag, by = c('EAGIDENT','KRW_SGBP3',"waterlichaam",'KRWwatertype.code','aggregated','facet_wrap_code','GHPR', 'level' ,'GHPR_level', "GEP_2022"))
write.table(trendekr.eag, file = paste("./output/trendekr.eag",format(Sys.time(),"%Y%m%d%H%M"),".csv", sep= ""), quote = FALSE, na = "", sep =';', row.names = FALSE)
# select only aggregated scores per waterbody/ toetsgebied - trends are calculated based on total average scores per waterbody, NB. individual samples are not used for trends
ekrtrend <- trendekr.eag[aggregated == 'ja' & level == 1,] 
# alleen scores per eag op hoofdmaatlatten
ekrtrendeag <- trendekr.eag[!is.na(EAGIDENT) & level == 1,] 

saveRDS(trendekr.eag, file = './data/krw/trendekreag.rds')
saveRDS(ekrtrend, file = './data/krw/ekrtrend.rds')
saveRDS(ekrtrendeag, file = './data/krw/ekrtrendeag.rds')

ekrtrendbeschrijving <- beschrijvingtrend(ekrtrendeag)
saveRDS(ekrtrendbeschrijving, file = './data/krw/ekrtrendbeschrijving.rds')

```

```{r chemietrends}
fychem_vast <- fychem[grepl("*VMplassen*|*VMboezem*|*VMgemalen*", FEWSFILTER_ACTUEEL),]
trendN <- trend_fychem(fychem_vast, filter = "Ntot", grens1 =0.25, grens2 =0.15)
trendP <- trend_fychem(fychem_vast, filter = "Ptot", grens1 =0.05, grens2 =0.01)

# hier dcast om tabel met header kwaliteitslementen te maken
trendN_trendbesc <- dcast.data.table(setDT(trendN), EAGIDENT ~ locatie, value.var = c("trend_beschr"), fill = "")
# merge tekst
trendN_trendbesc[, mergetekst := do.call(paste, c(.SD, sep = " ")), .SDcols = 2:ncol(trendN_trendbesc)]
# trim character columns from starting and ending space
trendN_trendbesc$mergetekst <- gsub("^ *|(?<= ) | *$", "", trendN_trendbesc$mergetekst, perl = TRUE)

# hier dcast om tabel met header kwaliteitslementen te maken
trendP_trendbesc <- dcast.data.table(setDT(trendP), EAGIDENT ~ locatie, value.var = c("trend_beschr"), fill = "")
# merge tekst
trendP_trendbesc[, mergetekst := do.call(paste, c(.SD, sep = " ")), .SDcols = 2:ncol(trendP_trendbesc)]
# trim character columns from starting and ending space
trendP_trendbesc$mergetekst <- gsub("^ *|(?<= ) | *$", "", trendP_trendbesc$mergetekst, perl = TRUE)

trendfychem <- merge(trendP_trendbesc[,c('EAGIDENT','mergetekst')], trendN_trendbesc[,c('EAGIDENT','mergetekst')], by = 'EAGIDENT')
trendfychem[, trendNP := paste0("In ", EAGIDENT, ": ", mergetekst.x, " ",mergetekst.y)]
saveRDS(trendfychem, file = './data/trendfychem.rds')
```

# Dataset dashboard maken

```{r}
dashboard_data <- createDashboarddata(ekrlijst, minjaar = 2006, trendjaar = 2017, outdir = './output')
# load all factshets from input dir
inputdir <- './factsheets/output'
FS <- list.files(path= paste0(inputdir), pattern=".html", full.names =  F)
FS <- as.data.table(FS)
FS[,fs:=FS]
# create data frame to match EAG 2 factsheet
FS[,fs := lapply(FS, function(x) gsub(".html", "", x))]
gebieden <- data.table::tstrsplit(FS$fs, split=c('_'), fixed=TRUE)
FS <- cbind(FS, as.data.table(gebieden))
FS <- melt.data.table(FS, idvars = "FS", measure.vars = colnames(FS[,4:13]))
FS<- FS[!is.na(value),]
# merge data with factsheet url
dashboard_data <- merge(dashboard_data, FS[,c('FS','value')], by.x = 'EAGIDENT', by.y = 'value')
dashboard_data[,URL := paste0('https://mapsi.waternet.local/factsheets/',FS)]
dashboard_data[,FS := NULL]
write.table(dashboard_data, file = paste("./output/ECOLOGIE_TOESTANDOORDEELTRENDDOELGAT",format(Sys.time(),"%Y%m%d%H%M"),".csv", sep= ""), quote = FALSE, na = "", sep =';', row.names = FALSE)
 
```

# Waterbalansen laden en bewerken

```{r eval = FALSE}
# load data on Q and P from waterbalansen: set the project dir of were the excel files are located 
dat <- loadBalances_lm(dir_bal = 'c:/Users/laura/SPRINGG/NMISite - Documents/Projecten/O 1900 - O 2000/1971.N.23 DAS Waternet ondersteuning ecologie/03. Data en resultaten/waterbalansen/')
setDT(dat)
dat[,date := as.POSIXct(paste0(jaar,"-",maand,"-01"), format = '%Y-%m-%d')]
# add gebiedscodes per balance
dat <- ppr_wbalfiles(dat, EAG = EAG)
# nonogram 4 calculation of kP based on metamodel PCditch
nomogram <- data.table::fread('./input/waterstoffenbalansen/nomogram.csv')
# datafile with P-load 2 overrule metamodel data and add known kP's from PClake
Overzicht_kP <- data.table::fread('./input/waterstoffenbalansen/Overzicht_kP.csv')
# bodemtype (kan beter opnieuw worden afgeleid obv bodemkaart)
meanSoil <- readRDS("./input/waterstoffenbalansen/init.rds")
# aggregated waterbalancedata with critical loads
pvskp <- ppr_pmaps(dat, Overzicht_kp, hybi, nomogram, meanSoil) 

saveRDS(dat, file ='./data/dat.rds')
saveRDS(pvskp, file ='./data/pvskp.rds')

```

# BRP & Bodemschat

```{r}
#bodemschat
bodemschatAGV<- st_read("../data/bodemschatAGV.gpkg") %>% st_transform(proj4.rd)
# agrarische percelen
brpAGV <- st_read('../data/brpAGV.gpkg')%>% st_transform(proj4.rd)
gbrpAGV <- brpAGV %>% st_transform(proj4.google)
```

# Ecosysteemtoestanden

```{r bereken EST beschrijving toestand}
source('./scripts/EST_laura.R')
# inlezen basis domeintabellen
EST_omschrijving <- fread("./input/uitgangspunten/grenswaarden_est.csv", header = TRUE)

# select vegetatie uit hybi
veg_mons <- hybi$monsterident[hybi$analyse == 'PTN']
macft <- hybi[monsterident %in% veg_mons & !is.na(monsterident) & !is.na(EAGIDENT) & !EAGIDENT == "",]

#### KOPPELING AAN BIOTAXON_INFO (oeversoorten en submerse soorten)-----------------------------
soortenlijst_submers <- na.omit(unique(macft$biotaxonnaam[macft$submers == '1']))
soortenlijst_emers <- na.omit(unique(macft$biotaxonnaam[macft$emers == '1']))
soortenlijst_oever <- na.omit(unique(macft$biotaxonnaam[macft$oever == '1']))
soortenlijst_kroos <- na.omit(unique(macft$biotaxonnaam[macft$kroos == '1']))

# grenzen
grens_drijf <- 40 # 10 is 0.6 ekr in sloten, 40 is beschrijving EST en ekr 0.4
grens_zicht <- 0.6 # licht op de bodem
grens_n_soort <- 5 # species
grens_woeker <- 70 
grens_submers <- 30 # grens submers sloten
grens_kroos <- 15 # grens kroos sloten 15
grens_flab <- 50 #  grens flab sloten 15 onvoldoende onderscheidend, bij > 50% neemt de ekr af
gr_riet <-15
gr_soorten <- 15 # o2 en o4 komen niet voor bij 15 soorten

#####EST_ANALYSE-----

estout <-NULL
for(i in unique(macft$monsterident)){
  print(i) 
  # grenswaarde is geen input meer maar uit de functie en zou eigenlijk automatisch gegenereerd moeten worden of anders geprogrammeerd/selecteerd
  out <- monstextract(i, macft, soortenlijst_submers, soortenlijst_kroos, soortenlijst_oever, grenswaarden_EST)
  if(is.null(out)){next}
  # collect the data for that specific water body / EAG / GAF
  estout <- rbind(estout, out)
}

### EST-RESULT Post Processing----
# convert beschoeing into numeric
estout$beschoeid<- gsub("ja", 1, estout$beschoeid)
estout$beschoeid<- gsub("nee", 0, estout$beschoeid)
estout$beschoeid<- as.integer(estout$beschoeid)

# doorzicht/ diepte moet groter zijn dan 1
estout<- estout[!estout$doorz_diep > 1,]
write.table(estout, paste0("output/estmonster_", Sys.Date(),".csv"), sep=";", dec=".", row.names=F)
saveRDS(estout, file = './data/estmonster.rds')

# aggregate per location
estloc <- EST_aggloc(estout)
estloc <- EST_addnameloc(estloc, eag_wl)
saveRDS(estloc, file = './data/estloc.rds')

# aggregate and add names per EAG
esteag <- EST_aggeag(estloc)
esteag <- EST_addnameeag(esteag, EST_omschrijving, eag_wl)
saveRDS(esteag, file = './data/esteag.rds')
# esteag <- readRDS('./data/esteag.rds')

# add toestandbeschrijving per EAG
wqmeanEAG <- calcMeanWq(wq.sel = fychem, nyears = 5, smonth = 4:9, pEAG = TRUE, pYEAR = TRUE, pSEASON = FALSE)
esteag[,lastyear := max(jaar), by = c('EAGIDENT')]
esteag <- esteag[jaar == lastyear,]

est_wq <- merge(esteag, wqmeanEAG, by=c('EAGIDENT','jaar'), all.x = TRUE)
toestandbeschrijving_eag <- toestandbeschrijving(est_wq)
saveRDS(toestandbeschrijving_eag, file = './data/eagtoestandbeschrijving.rds')

# validate koppeltabel tbv factsheets (are all possible EST's present in koppeltabel 2 pictures)
checkkt <- EST[!estnaam %in% unique(EST_kt$estnaam),]
unique(checkkt$estnaam)

```





