---
title: "Stand van zaken ecologische waterkwaliteit"
subtitle: "Verschillende visualisaties tbv jaarlijkse rapportages en prioritering gebieden"
author: Laura Moria
always_allow_html: yes
site: bookdown::bookdown_site
output:
  bookdown::word_document2:
    reference_docx: NMI Rapport Template 2022.dotx 
  bookdown::html_document2:
    theme: sandstone
    fig_caption: yes
    number_sections: yes
    toc: yes
    link-citations: yes
documentclass: book
css: style.css
biblio-style: apa
editor_options: 
  chunk_output_type: console
---

```{r global, include = FALSE}
###INSTELLINGEN -----------------------------
# rm(list=ls())  

library(data.table) 
library(purrr);library(tidyr)#voor trend
library(sf)
library(gridExtra)
library(plotly)
library(ggspatial)
library(raster)
library(leaflet)

source('./scripts/ppr_funs_waterecoinzicht.R')
source('./scripts/visualisations_wqdata.R')

snapshot.version <- '20240527'

# other settings
proj4.rd <- 28992
proj4.google <-4326

```

```{r data, include = FALSE}
# load timeseries data (which is preprocessed in ppr_toetsdataKRW_hybi_wq) -----------
# hydrobiologische gegevens
hybi <- readRDS('./data/hybi.rds') %>% as.data.table()
# wq data
wq <- readRDS('./data/fychem.rds') %>% as.data.table()
# slootbodem measurements
bod <- readRDS("./data/bodchem.rds") %>% as.data.table()
# select only measurements from sediment surface
bod <- bod[compartiment %in% c('SB','PW'),]

# waterbalans data (made by loadBalances function)
dat <- readRDS("./data/dat.rds")
dat[,date := as.POSIXct(paste0(jaar,"-",maand,"-01"), format = '%Y-%m-%d')]
#kaart met berekende retentie
dat$p_retentie <- dat$wp_min_sum - dat$wp_meting_mgm2d
dat$relwat <- dat$a_water/  dat$a_tot
dat$wp_tot <- dat$wp_min_sum + dat$wp_inc_sum
# aggregated waterbalance with critcal loads 
pvskp <- readRDS("./data/pvskp.rds")

# load KRW toetsgegevens
ekrlijst <- readRDS('./data/krw/ekrlijst.rds') %>% as.data.table()
EKRset <- ekrlijst[Hoedanigheid.code == 'EKR',]
ekr_scores <- readRDS("./data/krw/ekr_scores.rds")
# load trend ekr per eag
trendekreag <- readRDS( './data/krw/trendekreag.rds')
trendfychem <- readRDS('./data/trendfychem.rds')

# geographic files for mapping -------------
# shape met alle EAGs
EAG <- st_read("./data/EAG.gpkg") %>% st_transform(28992)
EAG$watertype <- NULL
gEAG <- EAG %>% st_transform(4326)

eag_wl <- data.table::fread(paste0('./input/', snapshot.version, '/gebiedsinfo/EAG_Opp_kenmerken_03042024.csv'))
eag_wl <- eag_wl[is.na(eag_wl$Einddatum),]
eag_wl$EAGIDENT <- eag_wl$GAFIDENT
eag_wl$GAFIDENT <- sapply(strsplit(eag_wl$EAGIDENT, '-'), `[`, 1)

#bodemschat
bodemschatAGV<- st_read("./data/bodemschatAGV.gpkg") %>% st_transform(proj4.rd)

# agrarische percelen
# brp <- st_read(paste0(Sys.getenv("NMI_DATA"),"landgebruik/brp/raw/brpgewaspercelen_definitief_2021.gpkg")) %>% st_transform(28992)
# brpAGV <- st_intersection(brp, EAG)   
brpAGV <- st_read("./data/brpAGV.gpkg") %>% st_transform(proj4.rd)
gbrpAGV <- brpAGV %>% st_transform(proj4.google)

```

```{r make subdatasets with relevant pars and aggrgate per eag, include = FALSE}
# ekr scores ----------
# mean ekr per locatie en year
# krwloc <- calc_mean_EKR(db = EKRset, nyears = 22, pEAG = FALSE, pYEAR = TRUE, pSEASON = FALSE)
# update mp-id
# krwloc[,mpid2 := tstrsplit(mpid,'_',keep=1)]
# aggregate per EAG and year
# krw <- calc_mean_EKR(db = EKRset, nyears = 22, pEAG = TRUE, pYEAR = TRUE, pSEASON = FALSE)
# krwflora <- krw[krw$GHPR_level == "2V1 Overige waterflora" , ] # alleen maatlat flora

# waterkwaliteit-------------
# per location, given season and year
wq[,maand:= month(datum)]
wq.sel <- wq[,.(locatie,parameterid,meetwaarde,jaar,maand, EAGIDENT, KRW_SGBP3, compartiment, watertype, FEWSFILTER_ACTUEEL)]
wq.sel[,season := fifelse(maand %in% 4:10,'summer','winter')]
# samenvoegen parameters met verschillende gerapporteerde hoedanigheid, maar waarschijnlijk zelfde methode
wq.sel$parameterid <- gsub('_nf','',wq.sel$parameterid) 
# selectie relevant parameters
wq.par <- c('Ptot_mgP_l','PO4_mgP_l',"NO3_mgN_l","Ntot_mgN_l",'NH4_mgN_l',"ZICHT_m",
            "E_L450-610nm","Cl_mg_l" ,
           'O2_mg_l','pH','T_oC','SO4_mg_l',"SO4_mg_l","CHLFa_ug_l_spectro",
           "CHLFa_ug_l_blauwalg","SO4_mg_l",
           "Ca_mg_l",'MGETAL_mgHCO3_l',"MGETAL_mgHCO3_l_nf","Mg_mg_l","Mg_mg_l_nf","ZS_mg_l","WATDTE_m" )
wq.sel <- wq.sel[parameterid %in% wq.par]
wq.sel <- unique(wq.sel)
wq.sel<- wq.sel[,lastyear := max(jaar)]

wq.sel.wide <- data.table::dcast.data.table(wq.sel, locatie+parameterid+EAGIDENT+KRW_SGBP3+FEWSFILTER_ACTUEEL+season~jaar, value.var = 'meetwaarde', fun.aggregate = mean, fill = NA, drop = TRUE)
wq.sel.wide$nmeetjaar <- rowSums(!is.na(wq.sel.wide[,6:65]))

write.table(wq.sel.wide, file = 'ZHJ_WHJ_GEM_FYCHEM.csv', sep = ';', dec = '.', row.names = FALSE)

# bodem ---------------
bod.sel.wide <- dcast(bod,locatie+jaar+XCOORD+YCOORD~parameterid, value.var = 'meetwaarde', fun.aggregate = median)
bod.sel.wide.eag <- dcast(bod,EAGIDENT~parameterid, value.var = 'meetwaarde', fun.aggregate = median)

# bodemschat gewogen gemiddelde per EAG -------------------
bodemschatAGV$oppvl <- st_area(bodemschatAGV)
bs <-as.data.table(bodemschatAGV)
bs[,GAF_ID := sapply(strsplit(GAFIDENT, '-'), `[`, 1)]
bs[,totoppvleag := sum(oppvl), by = 'GAFIDENT' ]
bs[,gewicht := oppvl/totoppvleag]
bs[,totoppvlgaf := sum(oppvl), by = 'GAF_ID' ]
bs[,gewichtgaf := oppvl/totoppvlgaf]
cols <- c('A_P_AL','A_P_OX','A_P_SG')
aggbseag <- bs[, lapply(.SD, function(x) sum(x * gewicht)),.SDcols = cols, by = c('GAFIDENT','totoppvleag')]
aggbsgaf <- bs[, lapply(.SD, function(x) sum(x * gewichtgaf)),.SDcols = cols, by = c('GAF_ID','totoppvlgaf')]

```

```{r spacial join loc bod, wq and hybi}
if(koppellocation){
## koppelen data hybi aan hybi, bod en wq ----
  # wellicht beter om dit te doen obv locaties in gefilterde datasets (EST, wqsel, bodsel)
# check if locs bod and wq are present in locaties
loc.mis <- unique(bod$locatiecode[!bod$locatiecode %in% locaties$CODE])
loc.mis <- unique(EKRset$CODE[!EKRset$CODE %in% locaties$CODE]) # 5
loc.mis <- unique(hybi$locatiecode[!hybi$locatiecode %in% locaties$CODE])
loc.mis <- unique(hybi$locatiecode[!hybi$locatiecode %in% unique(EKRset$CODE)]) # bij merge van toetsgegevens en biologie valt de emerse zone meren en plassen weg, visdata en data < 2006

# search for water quality measurement points that occur within a distance of 1000m and the same EAG 
# selection wq/bod loc per year
wq.loc <-  unique(wq[,c('locatiecode', 'jaar','locatie x','locatie y','EAGIDENT')])
bod.loc <-  unique(bod[,c('locatiecode', 'jaar','locatie x','locatie y','EAGIDENT')])
hybi.loc <- unique(hybi[,c('locatiecode', 'jaar','locatie.x','locatie.y','EAGIDENT')])

# make spatial
wq.loc <- sf::st_as_sf(wq.loc, coords = c('locatie x','locatie y'), crs = 28992)
bod.loc <- sf::st_as_sf(bod.loc, coords = c('locatie x','locatie y'), crs = 28992)
hybi.loc <- sf::st_as_sf(hybi.loc, coords = c('locatie.x','locatie.y'), crs = 28992)

# combine hybi, wq en bod sets with closest distance within the same EAG 
wq.kop <- NULL # i <- 991 heeft bod, wq en hybi data
for(i in unique(paste0(hybi.loc$locatiecode,hybi.loc$jaar))){
    hybi.mp <- hybi.loc[paste0(hybi.loc$locatiecode,hybi.loc$jaar) == i,]
    wq.loc.sel <- wq.loc[wq.loc$EAGIDENT == unique(hybi.mp$EAGIDENT) & 
                           wq.loc$jaar == unique(hybi.mp$jaar),]
    bod.loc.sel <- bod.loc[bod.loc$EAGIDENT == unique(hybi.mp$EAGIDENT),] # hier geen jaar omdat er   maar 1 meting is
    if(nrow(wq.loc.sel) == 0){
      if(nrow(bod.loc.sel) == 0){
      x <- cbind(i,hybi.mp$locatiecode,hybi.mp$jaar,NaN,NaN,NaN,NaN,unique(hybi.mp$EAGIDENT))}
      if(nrow(bod.loc.sel) > 0){
      nearest.bod <- bod.loc.sel$locatiecode[which.min(st_distance(hybi.mp, bod.loc.sel, byid=TRUE))]
      dist.bod <- min(st_distance(hybi.mp, bod.loc.sel, byid=TRUE))
      x <- cbind(i,hybi.mp$locatiecode,hybi.mp$jaar,NaN,NaN,nearest.bod,dist.bod,unique(hybi.mp$EAGIDENT))
      }
    }
    if(nrow(wq.loc.sel) > 0){
      nearest.wq <- wq.loc.sel$locatiecode[which.min(st_distance(hybi.mp, wq.loc.sel, byid=TRUE))]
      dist.wq <- min(st_distance(hybi.mp, wq.loc.sel, byid=TRUE))
      if(nrow(bod.loc.sel) == 0){
        x <- cbind(i,hybi.mp$locatiecode,hybi.mp$jaar,nearest.wq,dist.wq,NaN,NaN,unique(hybi.mp$EAGIDENT))}
      if(nrow(bod.loc.sel) > 0){ 
      nearest.bod <- bod.loc.sel$locatiecode[which.min(st_distance(hybi.mp, bod.loc.sel, byid=TRUE))]
      dist.bod <- min(st_distance(hybi.mp, bod.loc.sel, byid=TRUE))
      x <- cbind(i,hybi.mp$locatiecode,hybi.mp$jaar,nearest.wq,dist.wq,nearest.bod,dist.bod,unique(hybi.mp$EAGIDENT))
      }
    }
    print(x)
    wq.kop <- rbind(x, wq.kop)
}

wq.kop <- as.data.table(wq.kop)
setnames(
  wq.kop,
  c("i", "V2", "V3", "V4" ,"V5" ,"V6" ,"V7", "V8"),
  c("mp_yr", "jaar","locatiecode", "nearest.wq", "dist.wq","nearest.bod", "dist.bod", "EAGIDENT")
)
saveRDS(wq.kop, 'output/wq.kop.rds')
}else{ 
  fname <- list.files('output')
  fname <- sort(fname[grepl('^wq.kop',fname)],decreasing = TRUE)[1]
  # read maatregelen
  wq.kop <- readRDS(paste0('output/',fname))
  }

# TODO: spatial join perceelsdata aan ekr
```

# Data verkenning - waterbalansen

```{r belasting controle input waterbalansen}

#kaart met p uitpoel en p afstroming
ppr_mapPpercWatb(pvskp, gEAG,param = 'p_uitspoel')
ppr_mapPpercWatb(pvskp, gEAG,param = 'p_afstroom')
ppr_mapPpercWatb(pvskp, gEAG,param = 'p_inlaat5')
ppr_mapPpercWatb(wb_perc, gEAG,param = 'A_P_AL')
ppr_mapPpercWatb(pvskp, gEAG, param = 'a_tot')

#vergelijk P-uitspoel en pal,
#nu alleen perceelsgegevens per gaf, update gegevens
p <- ggplot(wb_perc, aes(x= p_uitspoel, y= A_P_OX, col= agrper,label = paste0(GAF, ',',EAG)))+
    geom_jitter() +
    # scale_x_continuous(limits= c(0, 1.5)) +
    # scale_y_continuous(limits= c(0, 50)) +
    theme_minimal()+
    theme(
      strip.background = element_blank(),
      strip.text.x = element_text(size = 6), 
      strip.text.y = element_text(size = 5), 
      axis.text.x = element_text(size= 8, hjust=1),
      axis.text.y = element_text(size= 8, hjust=2),
      axis.ticks =  element_line(colour = "black"),
      panel.background = element_blank(),
      plot.background = element_blank()
    )+
    ggtitle('') +
    #guides(col = '') +
    labs(x= 'p uitspoel wb' , y= 'p_ox')
ggplotly(p=p) 

p <- ggplot(checkarea, aes(x= oppvl, y= a_tot, label = paste0(EAG)))+
    geom_jitter() +
    # scale_x_continuous(limits= c(0, 1.5)) +
    # scale_y_continuous(limits= c(0, 50)) +
    theme_minimal()+
    theme(
      strip.background = element_blank(),
      strip.text.x = element_text(size = 6), 
      strip.text.y = element_text(size = 5), 
      axis.text.x = element_text(size= 8, hjust=1),
      axis.text.y = element_text(size= 8, hjust=2),
      axis.ticks =  element_line(colour = "black"),
      panel.background = element_blank(),
      plot.background = element_blank()
    )+
    ggtitle('') +
    #guides(col = '') +
    labs(x= 'opp EAG' , y= 'opp balans')
ggplotly(p=p) 

```

In het westen van het beheergebied van AGV zijn de perceelsconcentraties voor uitspoeling en afstroming die zijn gebruikt in stoffenbalansen over het algemeen hoger dan in het oosten. Er is dan ook sprake van een sterke ruimtelijke gradiënt met hogere kalkgehaltes in het westen van het gebied en lagere kalkgehaltes in het oosten. Deze grens komt overeen tot waar de mariene invloed uit het verleden heeft gereikt. Polders met veel invloed van mariene sedimenten worden over het algemeen gekenmerkt door voedselrijkere percelen. Wat opvalt is dat er in de natuurgebieden ten westen van het ARK een hogere perceelsconcentrtatie wordt gebruikt dan in de agrarische gebieden en dat er lagere perceelsconcentraties worden gebruikt in Baambrugge Oostzijds en de Tweede bedijking.
De gehanteerde perceelsconcentraties komen niet altijd overeen met de gemeten PAL-waarden (fosfaattoestand) in percelen; In Baambrugge Oostzijds wordt juist een hogere fosfaattoestand gemeten in de percelen dan in de naastgelegen Baambrugge Westzijds. In Wilnis Veldzijde, de Derde bedijking is de gemeten fosfaattoestand lager dan in Gagelweg en polder Oukoop.

Ook springen het Hol, de Oostelijke Binnenpolder en Terra Nova eruit. Hier zijn gebruikte concentraties veel lager dan gebieden in hun omgeving.

```{r berekende retentie waterbalansen en metingen}
# add critical load based on debiet, diepte, soiltype
ret <- ppr_pmaps(ret, Overzicht_kp, hybi, nomogram)
ppr_mapPpercWatb(ret, gEAG,param = 'p_retentie')
```

# Overig 

```{r plt met ekr scores en doelen}
  # create plt met ekr scores en doelen
  # loopje voor alle figuren als EKRset1 = EKRset 
  # NL11 is ongewogen
  for(i in unique(ekr_scores1$id)){
  mapEKR <- ppr_ekrplot2(ekr_scores1[ekr_scores1$id == i,])
  ggplot2::ggsave(mapEKR,file=paste0('factsheets/output/',i,'mapEKR.png'),
                  width = 14, height = 10,units='cm',dpi=1000)
  }
```

```{r kaarten ekr scores, include=FALSE, eval=FALSE}
# kaart maken per eag en parameter, pdf worden geexporteerd naar output/
# update mp-id

krwloc[,gebied := tstrsplit(EAGIDENT,'-',keep=1)]
dt = krwloc[!grepl("aantalper*",krwloc$GHPR, fixed =F) & krwloc$wbmethode == "ml_2018_ov.wflora",]
#dt = dt[dt$GHPR %in% c("Overige waterflora-kwaliteit","Soortensamenstelling macrofyten","Soortensamenstelling macrofyten Oeverplanten", "Soortensamenstelling macrofyten Waterplanten", "Bedekking som submerse planten en draadalgen")]

#oefenset
dt <- dt[dt$gebied %in% c('2120','2501','4100','2400'),]

gebieden <- unique(dt$gebied)
gEAG <- EAG %>% st_transform(4326)
# shape met al het water in EAG
waterpereag <- sf::st_read("../data/WaterPerEAG20191205.gpkg",quiet = T) %>% sf::st_transform(4326)
glocs <- st_as_sf(locaties[!is.na(locaties$XCOORD),], coords = c('XCOORD','YCOORD'), crs = proj4.rd) %>% st_transform(4326)

for(gb in gebieden){
  #gb <- gebieden[1]
  EAGsel <- gEAG[grepl(gb, gEAG$GAFIDENT),]
  waterpereagsel <- waterpereag[grepl(gb, waterpereag$GAFIDENT),]
  dt1 <- dt[dt$gebied == gb,]
  for(yr in unique(dt1$jaar)){
    #yr <- unique(dt1$jaar)[1]
    dt2 <- dt1[dt1$jaar == yr,]
    for (i in unique(dt2$GHPR)){
    # i <- unique(dt2$GHPR)[1]
    kaartEKRmp(dt = dt2[dt2$GHPR == i,],
               EAGsel = EAGsel,
               waterpereagsel = waterpereagsel,
               glocs = glocs,
               ekr_col = c("red", "orange", "yellow", "green"),
               ekr_labels = c("slecht","ontoereikend","matig","goed"), 
               ekr_breaks = c(0, 0.2, 0.4, 0.6, 1))
    }
    }
}

```

```{r best sites in veengebied}
planten <- ekrlijst[facet_wrap_code == 'Ov. waterflora' & aggregated == 'nee',]
pars <- c('Overige waterflora-kwaliteit','Soortensamenstelling macrofyten','Soortensamenstelling macrofyten Oeverplanten','Soortensamenstelling macrofyten Waterplanten',"Bedekking Emerse planten" )
planten <- planten[GHPR %in% pars & KRWwatertype.code %in% c('M8','M10') & Hoedanigheid.code == 'EKR',]
planten <- merge(planten, eag_wl[,c('GAFIDENT','gebiedstype')], by.x = 'EAGIDENT', by.y = 'GAFIDENT')
planten <- planten[gebiedstype == 'agrarisch',]
planten <- planten[jaar == max(jaar), by = c('EAGIDENT','GHPR','waterlichaam')]
planten <- dcast(planten, EAGIDENT+waterlichaam+locatie~ GHPR,value.var = 'Numeriekewaarde', fun.aggregate = mean)
setorder(planten, -`Overige waterflora-kwaliteit`,-`Soortensamenstelling macrofyten`, -`Soortensamenstelling macrofyten Oeverplanten`, -`Soortensamenstelling macrofyten Waterplanten`)
write.table(planten, file = 'best_sites.csv', sep = ';', dec = '.')


```

```{r waterkwaliteit, include=FALSE, eval = FALSE}
# Summer mean wq on locations were measures were measures are executed
# wq.sel$season == "summer" 

plot <- ggplot(data= wq.sel[wq.sel$fewsparameter == "CHLFa_ug_l" & wq.sel$locatiecode %in% c( 'BOT002') & wq.sel$jaar < 2022,], aes(x=jaar, y=meetwaarde, col= locatiecode, fill = locatiecode, group = jaar))+
    geom_point(stat = "summary", fun = "mean")+
    geom_line(stat = "summary", fun = "mean")+   
    #facet_wrap(.~fewsparameter)+
    theme_minimal()+
    ggtitle('')+ ylab('Chlorofyl-A (ug/l)')+ xlab('jaar')+
    theme (axis.text.x =element_text(angle=90, vjust=1))
ggplotly(p=plot)



plot <- ggplot(data= wq[wq$fewsparameter == "Ptot_mgP_l" & wq$locatiecode %in% c( 'OBT006','PMW057', 'PMW052') & wq$jaar >2015,], aes(x=datum, y=meetwaarde, col= locatiecode, fill = locatiecode))+
    geom_point()+
    geom_line()+
    #facet_wrap(.~fewsparameter)+
    theme_minimal()+
    ggtitle('')+ ylab('Totaal fosfor (mg/l)')+ xlab('datum')+
    theme (axis.text.x =element_text(angle=90, vjust=1))
ggplotly(p=plot)

# kaart met alle location en EAG
loc <- st_as_sf(locaties[!is.na(locaties$XCOORD),], coords = c('XCOORD','YCOORD'), crs = proj4.rd) %>% st_transform(4326)

leaflet() %>%
  addTiles() %>%
  # addCircles(data = loc, , popup= paste("loc naam", loc$CODE)) %>%
  addPolygons(data = gEAG[gEAG$GAFIDENT == "6580-EAG-1",], popup= paste("EAG naam", gEAG$GAFNAAM, "EAG", gEAG$GAFIDENT))
  
```

```{r prioritairgebied, include=FALSE, eval = FALSE}
# voorbewerking data samenvoegen om alle nodige info aan EAG's te koppelen ----------------------
# koppel agrarische percelen EAG
brpAGV$agropp <- as.numeric(st_area(brpAGV))
brpAGV <- brpAGV[brpAGV$category %in% c('Grasland','Bouwland'),]
brpAGV <- brpAGV %>% as.data.table()
brpAGV <- brpAGV[,agropptot := sum(as.numeric(agropp)), by = GAFIDENT]
brpAGV_agg <- unique(brpAGV[,c('GAFIDENT','agropptot')])

#bereken relatie oppervlak agrarisch
eag_wl <- merge(eag_wl, brpAGV_agg, by.x = 'EAGIDENT', by.y = 'GAFIDENT', all.x = TRUE)
eag_wl[,OppLand:= as.numeric(OppLand)]
eag_wl[,relagr := agropptot/ OppLand]
eag_wl[relagr > 0.5 & OppLand > 100000, gebiedstype := 'agrarisch']
eag_wl[StedelijkLandelijk == 'Stedelijk', gebiedstype := 'stedelijk']
eag_wl[relagr < 0.5 & !(StedelijkLandelijk == 'Stedelijk'), gebiedstype := 'natuur']
eag_wl[is.na(gebiedstype), gebiedstype := 'overig']

# koppel doelgat en potentie aan EAGs
gEAG <- merge(gEAG, eag_wl[,-c("KRW_SGBP3","GAFIDENT", "GAFNAAM","SGBP3_NAAM")], by = 'EAGIDENT', all.x = TRUE)
krw2 <- tabelEKRPerWLEnEAGPerJaar(EKRset, detail = "deel", minjaar = 2013, outdir = "./output")
krw2flora <- krw2[krw2$GHPR_level == "2V1 Overige waterflora", ] # alleen maatlat flora
# colsNotMerge <- as.data.table(colnames(krw2flora)[colnames(krw2flora) %in% colnames(gEAG)])
gEAG <- merge(gEAG, krw2flora[!is.na(krw2flora$EAGIDENT), -c("KRW_SGBP3")], by.x = 'EAGIDENT', by.y ='EAGIDENT', all.x = TRUE, all.y = FALSE) 
gEAG$doelgat <- gEAG$GEP_2022-gEAG$EKR3jr
potentie <- data.table::fread('./data/PotentieFlora_analDoelOvwat.csv')
gEAG<- merge(gEAG, potentie, by.x = 'EAGIDENT', by.y ='EAGIDENT', all.x = TRUE, all.y = FALSE) 
gEAG <- gEAG[!is.na(gEAG$EAGIDENT),] #lege EAGs verwijderen

# per proces voor visualisatie --------------------
# doelgat 
'3' -> gEAG$doelgatft[gEAG$doelgat >= 0.2]
'4' -> gEAG$doelgatft[gEAG$doelgat < 0.2 & gEAG$doelgat >= 0.1]
'5' -> gEAG$doelgatft[gEAG$doelgat < 0.1 ]
gEAG$doelgatft <- as.factor(gEAG$doelgatft)
gEAG$doelgatft = factor(gEAG$doelgatft, levels = c("3", "4", "5")) 
col <- c('3'="blue",'4'="deepskyblue",'5'= "yellow")
labelsdoelgat <- c('3'='>0.2','4'='0.1-0.2','5'='< 0.1')

# EAGs met hoge potentie
'5' -> gEAG$potentieft[gEAG$potentie < 0.5] #gEAG$Doel_2022 >= 0.4 & 
'4' -> gEAG$potentieft[gEAG$potentie >= 0.5 & gEAG$potentie < 0.6]
'3' -> gEAG$potentieft[gEAG$potentie >= 0.6]
gEAG$potentieft <- as.factor(gEAG$potentieft)
gEAG$potentieft = factor(gEAG$potentieft, levels = c("3", "4", "5"))   
col <- c('3'="blue",'4'="deepskyblue",'5'= "yellow")
labelspot <- c('3'='>0.6', '4'='0.5-0.6','5'= '<0.5')

# selectie type EAGs ----------------------------------
#alleen agrarische EAGs
agEAG <- gEAG[gEAG$EAGIDENT %in% brpAGV$GAFIDENT & gEAG$relagr > 0.5 & gEAG$agropptot > 100000 | gEAG$EAGIDENT %in% '2130-EAG-1',] # va 0.35 kortenhoef en sap ook
gEAG$kaarttype[gEAG$EAGIDENT %in% brpAGV$GAFIDENT & gEAG$relagr > 0.5 & gEAG$agropptot > 100000 | gEAG$EAGIDENT %in% '2130-EAG-1'] <- 'agrarisch'
# stedelijk
stedEAG <- gEAG[gEAG$StedelijkLandelijk == 'Stedelijk' & !(gEAG$GAFIDENT %in% c(agEAG$GAFIDENT)),]
gEAG$kaarttype[gEAG$StedelijkLandelijk == 'Stedelijk' & !(gEAG$GAFIDENT %in% c(agEAG$GAFIDENT))] <- 'stedelijk'
# overig
ovEAG <- gEAG[!(gEAG$GAFIDENT %in% c(stedEAG$GAFIDENT, agEAG$GAFIDENT)),]
gEAG$kaarttype[!(gEAG$GAFIDENT %in% c(stedEAG$GAFIDENT, agEAG$GAFIDENT))] <- 'natuur'
# meren en boezem (waterbeheer)
gEAG$kaarttype[substr(gEAG$GAFIDENT,2,4)  %in% '000'] <- 'boezem'
gEAG$kaarttype[gEAG$watertype %in% c('M14',"M25", "M27", "M11", "M20")] <- 'meren'

#koppel water aan eag ---------------------------------------
gwaterpereag <- waterpereag %>% st_transform(proj4.google)
gEAG2 <- gEAG %>% st_drop_geometry()
watEAG <- merge(gwaterpereag, as.data.table(gEAG2), by.x = "GAFIDENT", by.y ="EAGIDENT")

# kaarten -----------------------
# KRW water per categorie EAGs
WL <- gEAG[!(is.na(gEAG$SGBP3_NAAM)|gEAG$SGBP3_NAAM == ""),]
# WL <- gEAG[(is.na(gEAG$SGBP3_NAAM)|gEAG$SGBP3_NAAM == ""),]
WL <- watEAG[!(is.na(watEAG$SGBP3_NAAM)|watEAG$SGBP3_NAAM == ""),]
paltype <- colorFactor(palette = 'viridis',  domain = WL$kaarttype) 

leaflet() %>%
  addPolygons(data = WL,
              layerId = WL$GAFIDENT,
              popup= paste("EAG naam", WL$GAFNAAM, "relatief agrarisch", WL$relagr),
              stroke = FALSE, color= NULL, opacity= 0.8, weight = 0.5, smoothFactor = 0.8,
              fill=T, fillColor = ~paltype(WL$kaarttype), fillOpacity = 0.5) %>%
  addLegend("bottomright",  pal=paltype, values=WL$kaarttype, title = "KRW-waterlichamen")%>%
  addProviderTiles("Esri.WorldGrayCanvas") 

# saveWidget(m, "temp.html", selfcontained = FALSE)
# webshot("temp.html", file = "KRW-waterlichamen.png",
#         cliprect = "viewport")


# Agrarische EAGs
leaflet() %>%
  addPolygons(data = gbrpAGV,
              stroke = T, color= 'green', opacity=0.2, weight = 0.2, smoothFactor = 0.8,
              fill=T, fillColor = 'green', fillOpacity = 0.3) %>%
  addPolygons(data = ovEAG,
              layerId = ovEAG$GAFIDENT,
              popup= paste("EAG naam", ovEAG$GAFNAAM.x),
              stroke = T, color= NULL, opacity= 0.8, weight = 0.5, smoothFactor = 0.8,
              fill=T, fillColor = 'blue', fillOpacity = 0.5) %>%
  addProviderTiles("Esri.WorldGrayCanvas") 


# doelgat kaart
paldoelgat <- colorFactor(palette = col,  domain = agEAG$doelgatft) 
paldoelgat <- colorFactor(palette = col,  domain = stedEAG$doelgatft)
paldoelgat <- colorFactor(palette = col,  domain = ovEAG$doelgatft)

leaflet() %>%
  addPolygons(data = gbrpAGV,
              stroke = T, color= 'green', opacity=0.2, weight = 0.2, smoothFactor = 0.8,
              fill=T, fillColor = 'green', fillOpacity = 0.3) %>%
  addPolygons(data = ovEAG, layerId = ovEAG$GAFIDENT,
  popup= paste("EAG naam", ovEAG$GAFNAAM.x),
  stroke = FALSE, color= NULL, opacity= 0.8, weight = 0.5, smoothFactor = 0.8,
  fill=T, fillColor = ~paldoelgat(ovEAG$doelgatft), fillOpacity = 0.5) %>%
  addLegend("bottomright", colors=col, labels=labelsdoelgat, title = "Doelgat KRW & Overig water")%>%
  addProviderTiles("Esri.WorldGrayCanvas") 

# EAGs met plassen of die afwateren op plassen
plasgaf <- unique(gEAG$GAFIDENT[gEAG$OWMTYPE_WBP %in% c('M14',"M25", "M27", "M11", "M20")]) # selectie afvoergebieden met plassen
plasgaf <- c(plasgaf, '3302','8090','8030') #toevoegen afvoergebieden die afwateren op plassen (ipv boezem)
plaseag <- unique(gEAG$EAGIDENT[gEAG$GAFIDENT %in% plasgaf]) # EAGs in plasgafs
plaseag <- plaseag[!plaseag %in% c('2250-EAG-2','2250-EAG-3','2250-EAG-4','2250-EAG-5','2250-EAG-6','2250-EAG-7','2220-EAG-5','2220-EAG-6','2220-EAG-7','2550-EAG-5','2250-EAG-3','3110-EAG-5')] # weglaten EAGs die niet afwateren op plassen

#& gEAG[gEAG$GAFIDENT %in% plaseag & !gEAG$GAFIDENT %in% agEAG$GAFIDENT = zonder doelgat
plasagEAG <- agEAG[agEAG$EAGIDENT %in% plaseag,]
paldoelgat <- colorFactor(palette = col,  domain = plasagEAG$doelgatft) 
leaflet() %>%
  addPolygons(data = gbrpAGV,
              stroke = T, color= 'green', opacity=0.05, weight = 0.2, smoothFactor = 0.8,
              fill=T, fillColor = 'green', fillOpacity = 0.3) %>%
  addPolygons(data = plasagEAG, layerId = plasagEAG$GAFIDENT,
  popup= paste("EAG naam", plasagEAG$GAFNAAM.x),
  stroke = FALSE, color= NULL, opacity= 0.8, weight = 0.5, smoothFactor = 0.8,
  fill=T, fillColor = ~paldoelgat(plasagEAG$doelgatft), fillOpacity = 0.5) %>%
  addLegend("bottomright", colors=col, labels=labelsdoelgat, title = "Doelgat KRW & Overig water")%>%
  addProviderTiles("Esri.WorldGrayCanvas")  

plasstedEAG <- stedEAG[stedEAG$EAGIDENT %in% plaseag,]
paldoelgat <- colorFactor(palette = col,  domain = plasstedEAG$doelgatft) 
leaflet() %>%
  addPolygons(data = gbrpAGV,
              stroke = T, color= 'green', opacity=0.05, weight = 0.2, smoothFactor = 0.8,
              fill=T, fillColor = 'green', fillOpacity = 0.3) %>%
  addPolygons(data = plasstedEAG, layerId = plasstedEAG$EAGIDENT,
  popup= paste("EAG naam", plasstedEAG$GAFNAAM.x),
  stroke = FALSE, color= NULL, opacity= 0.8, weight = 0.5, smoothFactor = 0.8,
  fill=T, fillColor = ~paldoelgat(plasstedEAG$doelgatft), fillOpacity = 0.5) %>%
  addLegend("bottomright", colors=col, labels=labelsdoelgat, title = "Doelgat KRW & Overig water")%>%
  addProviderTiles("Esri.WorldGrayCanvas")  

plasovEAG <- ovEAG[ovEAG$EAGIDENT %in% plaseag,]
paldoelgat <- colorFactor(palette = col,  domain = plasovEAG$doelgatft) 
leaflet() %>%
  addPolygons(data = gbrpAGV,
              stroke = T, color= 'green', opacity=0.05, weight = 0.2, smoothFactor = 0.8,
              fill=T, fillColor = 'green', fillOpacity = 0.3) %>%
  addPolygons(data = plasovEAG, layerId = plasovEAG$EAGIDENT,
  popup= paste("EAG naam", plasovEAG$GAFNAAM.x),
  stroke = FALSE, color= NULL, opacity= 0.8, weight = 0.5, smoothFactor = 0.8,
  fill=T, fillColor = ~paldoelgat(plasovEAG$doelgatft), fillOpacity = 0.5) %>%
  addLegend("bottomright", colors=col, labels=labelsdoelgat, title = "Doelgat KRW & Overig water")%>%
  addProviderTiles("Esri.WorldGrayCanvas")  

# kaart potentie agrarisch
agEAGdg <- agEAG
palpot <- colorFactor(palette = col,  domain = agEAGdg$potentieft)

leaflet() %>%
  addPolygons(data = gbrpAGV,
              stroke = T, color= 'green', opacity=0.05, weight = 0.2, smoothFactor = 0.8,
              fill=T, fillColor = 'green', fillOpacity = 0.3) %>%
  addPolygons(data = agEAGdg, layerId = agEAGdg$EAGIDENT,
    popup= paste("EAG naam", agEAGdg$GAFNAAM.x, 'potentie ',agEAGdg$potentie, 'doelgat ', agEAGdg$doelgat),
    stroke = FALSE, color= NULL, opacity= 0.8, weight = 0.5, smoothFactor = 0.8,
    fill=T, fillColor = ~palpot(agEAGdg$potentieft), fillOpacity = 0.5) %>%
  addLegend("bottomright", colors=col, labels=labelspot, title = "Potentie")%>%
  addProviderTiles("Esri.WorldGrayCanvas")

# Niet agrarisch, wel doelgat, potentie en plassen
'5' -> gEAG$potentieft[gEAG$potentie < 0.5] #gEAG$Doel_2022 >= 0.4 & 
'4' -> gEAG$potentieft[gEAG$potentie >= 0.5 & gEAG$potentie < 0.6]
'3' -> gEAG$potentieft[gEAG$potentie >= 0.6]
gEAG$potentieft <- as.factor(gEAG$potentieft)
gEAG$potentieft = factor(gEAG$potentieft, levels = c("3", "4", "5"))   
col <- c('3'="blue",'4'="deepskyblue",'5'= "yellow")
labelspot <- c('3'='>0.6', '4'='0.5-0.6','5'= '<0.5')

# alleen plas, potentie en doelgat
gEAGdg <- gEAG[gEAG$doelgat > 0.1 & gEAG$EAGIDENT %in% plaseag & !(gEAG$EAGIDENT %in% agEAG$EAGIDENT) & gEAG$relagr > 0.10 & gEAG$agropptot > 100000,]
palpot <- colorFactor(palette = col,  domain = gEAGdg$potentieft)

leaflet() %>%
  addPolygons(data = gbrpAGV,
              stroke = T, color= 'green', opacity=0.05, weight = 0.2, smoothFactor = 0.8,
              fill=T, fillColor = 'green', fillOpacity = 0.2) %>%
  addPolygons(data = gEAGdg, layerId = gEAGdg$GAFIDENT,
    popup= paste("EAG naam", gEAGdg$GAFNAAM.x, 'potentie ',gEAGdg$potentie, 'doelgat ', gEAGdg$doelgat,'aggopp ', gEAGdg$agropptot),
    stroke = FALSE, color= NULL, opacity= 0.8, weight = 0.5, smoothFactor = 0.8,
    fill=T, fillColor = ~palpot(gEAGdg$potentieft), fillOpacity = 0.9) %>%
  addLegend("bottomright", colors=col, labels=labelspot, title = "Potentie")%>%
  addProviderTiles("Esri.WorldGrayCanvas")

# niet agrarisch, klein doelgat, veel potentie en afwaterend op plassen
agEAGdg <- gEAG[gEAG$doelgat <=0.1 & gEAG$GAFIDENT %in% plaseag & !(gEAG$GAFIDENT %in% agEAG$GAFIDENT) & gEAG$relagr > 0.10 & gEAG$agropptot > 100000,]
palpot <- colorFactor(palette = col,  domain = agEAGdg$potentieft)

leaflet() %>%
  addPolygons(data = gbrpAGV,
              stroke = T, color= 'green', opacity=0.05, weight = 0.2, smoothFactor = 0.8,
              fill=T, fillColor = 'green', fillOpacity = 0.3) %>%
  addPolygons(data = agEAGdg, layerId = agEAGdg$GAFIDENT,
    popup= paste("EAG naam", agEAGdg$GAFNAAM.x, 'potentie ',agEAGdg$potentie, 'doelgat ', agEAGdg$doelgat),
    stroke = FALSE, color= NULL, opacity= 0.8, weight = 0.5, smoothFactor = 0.8,
    fill=T, fillColor = ~palpot(agEAGdg$potentieft), fillOpacity = 0.5) %>%
  addLegend("bottomright", colors=col, labels=labelspot, title = "Potentie")%>%
  addProviderTiles("Esri.WorldGrayCanvas")

# kaart potentie stedelijk
stedEAGdg <- stedEAG
palpot <- colorFactor(palette = col,  domain = stedEAGdg$potentieft)

leaflet() %>%
  addPolygons(data = gbrpAGV,
              stroke = T, color= 'green', opacity=0.05, weight = 0.2, smoothFactor = 0.8,
              fill=T, fillColor = 'green', fillOpacity = 0.3) %>%
  addPolygons(data = stedEAGdg, layerId = stedEAGdg$GAFIDENT,
    popup= paste("EAG naam", stedEAGdg$GAFNAAM.x, 'potentie ',stedEAGdg$potentie, 'doelgat ', stedEAGdg$doelgat),
    stroke = FALSE, color= NULL, opacity= 0.8, weight = 0.5, smoothFactor = 0.8,
    fill=T, fillColor = ~palpot(stedEAGdg$potentieft), fillOpacity = 0.5) %>%
  addLegend("bottomright", colors=col, labels=labelspot, title = "Potentie")%>%
  addProviderTiles("Esri.WorldGrayCanvas")

# kaart potentie overig
ovEAGdg <- ovEAG
palpot <- colorFactor(palette = col,  domain = ovEAGdg$potentieft)

leaflet() %>%
  addPolygons(data = gbrpAGV,
              stroke = T, color= 'green', opacity=0.05, weight = 0.2, smoothFactor = 0.8,
              fill=T, fillColor = 'green', fillOpacity = 0.3) %>%
  addPolygons(data = ovEAGdg, layerId = ovEAGdg$GAFIDENT,
    popup= paste("EAG naam", ovEAGdg$GAFNAAM.x, 'potentie ',ovEAGdg$potentie, 'doelgat ', ovEAGdg$doelgat),
    stroke = FALSE, color= NULL, opacity= 0.8, weight = 0.5, smoothFactor = 0.8,
    fill=T, fillColor = ~palpot(ovEAGdg$potentieft), fillOpacity = 0.5) %>%
  addLegend("bottomright", colors=col, labels=labelspot, title = "Potentie")%>%
  addProviderTiles("Esri.WorldGrayCanvas")

#prio tabel gebieden maken -----------------
gEAG$prio1 <- 0;gEAG$prio1[gEAG$doelgat >= 0.1] <- 1;gEAG$prio1[gEAG$doelgat >= 0.2] <- 2
gEAG$prio2 <- 0;gEAG$prio2[gEAG$potentie >= 0.5] <- 1;gEAG$prio2[gEAG$potentie >= 0.6] <- 2
gEAG$prio3 <- 0;gEAG$prio3[gEAG$GAFIDENT %in% plaseag] <- 1 
gEAG$prio4 <-0;gEAG$prio4[gEAG$GAFIDENT %in% agEAG$EAGIDENT] <- 1 

# NB doelgat is nu nergens een voorwaarde
gEAG$priotot <- gEAG$prio1 + gEAG$prio2 + gEAG$prio3 #+ gEAG$prio4 # methode 1 zonder 4, 2 met 4 erbij

# selectie EAGtype met prioritering ----------------------
# prio <- gEAG[gEAG$prio4 > 0.9,] # methode 1, alleen agrarische EAGs
# prio <- gEAG[gEAG$prio4 > 0.9 & gEAG$doelgat > 0.1,] # methode 1b, alleen agrarische EAGs met groot doelgat
prio <- gEAG[gEAG$prio4 > 0.9| (gEAG$priotot > 3 & gEAG$relagr > 0.1 & gEAG$agropptot > 100000),] # methode 1a, agrarisch + bonus 
# prio <- gEAG[gEAG$relagr > 0.1 & gEAG$agropptot > 100000,] # methode 2, agrarisch als score 
#stedelijk prio
prio <- gEAG[gEAG$EAGIDENT %in% stedEAG$EAGIDENT,]
#overig prio
prio <- gEAG[gEAG$EAGIDENT %in% ovEAG$EAGIDENT,]
prio <- prio[!is.na(prio$EAGIDENT),] 

binpal <- colorBin("Blues", prio$priotot, bins = 5, pretty = TRUE)

leaflet() %>%
  addPolygons(data = gbrpAGV,
              stroke = T, color= 'green', opacity=0.05, weight = 0.2, smoothFactor = 0.8,
              fill=T, fillColor = 'green', fillOpacity = 0.3) %>%
  addPolygons(data = prio, layerId = prio$EAGIDENT,
    popup= paste("EAG naam", prio$GAFNAAM, 'potentie ',prio$potentie, 'doelgat ', prio$doelgat, 'priotot ', prio$priotot),
    stroke = FALSE, color= NULL, opacity= 0.8, weight = 0.5, smoothFactor = 0.8,
    fill=T, fillColor = ~binpal(prio$priotot), fillOpacity = 0.8) %>%
  addLegend(pal = binpal, values = prio$priotot, labels = c('0','1','2','3','4','5','6'), position = "bottomright") %>%
  addProviderTiles("Esri.WorldGrayCanvas") 

# export ----------------
priot <- as.data.table(prio)
priot <-priot[, ':='(geometry = NULL)]
write.table(priot, paste0("output/prio_agr_methode1a", Sys.Date(),".csv"), sep=";", dec=".", row.names=F)
st_write(prio[,c( "EAGIDENT","GAFNAAM","OWMTYPE","OppEAG","OppLand","OppWater","agropptot","doelgat", "potentie", "priotot")], paste0("output/prio_agr_methode1a", Sys.Date(),".gpkg"))
st_write(prio[,c( "EAGIDENT","GAFNAAM","OWMTYPE","OppEAG","OppLand","OppWater","agropptot","doelgat", "potentie", "priotot")], paste0("output/prio_agr_methode1a", Sys.Date(),".shp"))

```

```{r waterdiepte, include=FALSE, eval = FALSE}

# subset gebieden
prio <- gEAG[gEAG$prio4 > 0.9| (gEAG$priotot > 3 & gEAG$relagr > 0.1 & gEAG$agropptot > 100000),] # methode 1a, agrarisch + bonus 
prio1 <- prio[prio$priotot > 2,] # score 3, 4, 5

#waterdiepte per eag # [grepl('3360', hybi$EAGIDENT),] [grepl('3360|3302', hybi$EAGIDENT) ,]
ppr_dieptekaart(hybi[hybi$watertype %in% c('M1a','M1b','M8',"M10","M3") & hybi$jaar > 2016,], gebieden = gEAG, background = gbrpAGV, kansrijk = TRUE, handelperspectief = TRUE)
#percentage kansrijke locaties: locaties waar waterdiepte < 0.35 en submerse bedekking < 30
ppr_dieptekaart(hybi[hybi$watertype %in% c('M1a','M1b','M8',"M10","M3") & hybi$jaar > 2016,], agEAG, background = gbrpAGV, kansrijk = TRUE, handelperspectief = FALSE)
#waterdiepte in meters
ppr_dieptekaart(hybi[hybi$watertype %in% c('M1a','M1b','M8',"M10","M3") & hybi$jaar > 2016,], agEAG, background =gbrpAGV, kansrijk = FALSE, handelperspectief = FALSE)
#percentage kansrijke locaties agrarisch, niet prioritair: locaties waar waterdiepte < 0.35 en submerse bedekking < 30 en vaste bodem dieper dan 0.35 cm
ppr_dieptekaart(hybi[hybi$watertype %in% c('M1a','M1b','M8',"M10","M3") & hybi$jaar > 2016,], gebieden = prio1, background = gbrpAGV, kansrijk = TRUE, handelperspectief = TRUE)

```

```{r relatieve slootlengte, include=FALSE, eval = FALSE}
agEAG$relsloot <- agEAG$OmtrekWater/agEAG$OppWater
binpal2 <- colorBin("Blues", agEAG$relsloot, 4, pretty = FALSE)

leaflet() %>%
  addPolygons(data = gbrpAGV, popup= paste("waterlichaamnaam", gbrpAGV$GAFNAAM), stroke = F, color= 'green',
              opacity=0.8, weight = 0.6, smoothFactor = 0.8,
              fill=T, fillColor = ~binpal(gbrpAGV$prio), fillOpacity = 0.9) %>%
  addPolygons(data = agEAG[agEAG$OWMTYPE_WBP %in% c('M8',"M10"),], layerId = agEAG$EAGIDENT,popup= paste("EAG naam", agEAG$GAFNAAM.x),
              stroke = FALSE, color= NULL, opacity= 0.5, weight = 0.5, smoothFactor = 0.8,
              fill=T, fillColor = ~binpal2(agEAG$relsloot), fillOpacity = 0.6) %>%
  addLegend(data= agEAG, pal = binpal2, values = ~relsloot, position = "bottomright") %>%
  addProviderTiles("Esri.WorldGrayCanvas") 



```

```{r ecologisch schonen, include=FALSE, eval = FALSE}
prio <- gEAG[gEAG$prio4 > 0.9| (gEAG$priotot > 3 & gEAG$relagr > 0.1 & gEAG$agropptot > 100000),] # methode 1a, agrarisch + bonus 
prio1 <- prio[prio$priotot > 2,]

krw2soorten <- krw2[krw2$GHPR %in% "Soortensamenstelling macrofyten Waterplanten", ] # alleen maatlat flora
prio <- merge(prio, krw2soorten[!is.na(krw2soorten$EAGIDENT),c('EAGIDENT','EKR')], by.x = 'EAGIDENT', by.y ='EAGIDENT', all.x = TRUE, all.y = FALSE)
prio$EKRsoort <- prio$EKR.y
esteag <- esteag[,yearid := frank(-jaar, ties.method = 'dense'), by = 'locatie.EAG'][yearid <= 1]
prio <- merge(prio, esteag[!is.na(esteag$locatie.EAG),c('locatie.EAG','KROOS',"doorz_diep",'diepte', 'talud')], by.x = 'EAGIDENT', by.y ='locatie.EAG', all.x = TRUE, all.y = FALSE) 

schonen <- prio[prio$KROOS < 15 & prio$EKRsoort > 0.55 ,]#& prio$diepte > 0.35
binpal <- colorBin("Blues", schonen$talud, bins = 7, pretty = TRUE)

leaflet() %>%
 addPolygons(data = gbrpAGV,
              stroke = T, color= 'green', opacity=0.05, weight = 0.2, smoothFactor = 0.8,
              fill=T, fillColor = 'green', fillOpacity = 0.3) %>%
  addPolygons(data = schonen, layerId = schonen$EAGIDENT,
    popup= paste("EAG naam", schonen$GAFNAAM.x, 'potentie ',schonen$potentie, 'doelgat ', schonen$doelgat, 'talud ', schonen$talud),
    stroke = FALSE, color= NULL, opacity= 0.8, weight = 0.5, smoothFactor = 0.8,
    fill=T, fillColor = ~binpal(schonen$talud), fillOpacity = 0.8) %>%
  addLegend(pal = binpal, values = schonen$talud, labels = c('0','1','2','3','4','5','6'), position = "bottomright") %>%
  addProviderTiles("Esri.WorldGrayCanvas") 

```

```{r lichtklimaat, include=FALSE, eval = FALSE}

prio <- gEAG[gEAG$prio4 > 0.9,] # methode 1, alleen agrarische EAGs

prio <- merge(prio, esteag[!is.na(esteag$locatie.EAG),c('locatie.EAG','KROOS',"doorz_diep",'diepte')], by.x = 'EAGIDENT', by.y ='locatie.EAG', all.x = TRUE, all.y = FALSE) 

binpal <- colorBin("Blues", prio$doorz_diep, bins = 7, pretty = TRUE)

leaflet() %>%
 addPolygons(data = gbrpAGV,
              stroke = T, color= 'green', opacity=0.05, weight = 0.2, smoothFactor = 0.8,
              fill=T, fillColor = 'green', fillOpacity = 0.3) %>%
  addPolygons(data = prio, layerId = prio$EAGIDENT,
    popup= paste("EAG naam", prio$GAFNAAM.x, 'potentie ',prio$potentie, 'doelgat ', prio$doelgat, 'priotot ', prio$priotot, "dooerzicht/diepte ", prio$doorz_diep),
    stroke = FALSE, color= NULL, opacity= 0.8, weight = 0.5, smoothFactor = 0.8,
    fill=T, fillColor = ~binpal(prio$doorz_diep), fillOpacity = 0.8) %>%
  addLegend(pal = binpal, values = prio$doorz_diep, position = "bottomright") %>%
  addProviderTiles("Esri.WorldGrayCanvas") 

wq.sel.wide <- data.table::dcast.data.table(wq.sel, locatie+EAGIDENT+KRW_SGBP3+FEWSFILTER_ACTUEEL+season~parameterid, value.var = 'meetwaarde', fun.aggregate = mean, fill = NA, drop = TRUE)

ggplot() +
  geom_jitter(data = wq.sel.wide[`E_L450-610nm`>1,], aes(x = `E_L450-610nm`, y = ZICHT_m)) + 
  geom_smooth(data = wq.sel.wide[`E_L450-610nm`>1,], aes(x = `E_L450-610nm`, y = ZICHT_m)) +
  theme_minimal()+
  theme(
    strip.background = element_blank(),
    strip.text.x = element_text(size=10), 
    strip.text.y = element_text(size = 10), 
    axis.text.x = element_text(size = 12),
    axis.text.y = element_text(size= 12),
    axis.ticks =  element_line(colour = "black"),
    plot.title = element_text(size =12, face="bold", hjust = 0.5),
    panel.background = element_blank(),
    plot.background = element_blank(),
  )+
  ggtitle("") +
  labs(x= "vec",y="doorzicht")

```

```{r waterbodem, include=FALSE, eval = FALSE}

# subset gebieden
prio <- gEAG[gEAG$prio4 > 0.9,] # methode 1, alleen agrarische EAGs
#stedelijk prio
prio <- gEAG[gEAG$EAGIDENT %in% stedEAG$EAGIDENT,]
#overig prio
prio <- gEAG[gEAG$EAGIDENT %in% ovEAG$EAGIDENT,]
prio <- prio[!is.na(prio$EAGIDENT),]
prio <- merge(prio, bod.sel.wide.eag, by.x = 'GAFIDENT', by.y ='EAGIDENT', all.x = TRUE, all.y = FALSE) 

# bodem probleem waar PvskP < 1, want anders moet belasting eerst worden aangepakt
prio <- prio[prio$PvskPDitch < 1,]
binpal <- colorBin("Blues", prio$doorz_diep, bins = 7, pretty = TRUE)

leaflet() %>%
 addPolygons(data = gbrpAGV,
              stroke = T, color= 'green', opacity=0.05, weight = 0.2, smoothFactor = 0.8,
              fill=T, fillColor = 'green', fillOpacity = 0.3) %>%
 addPolygons(data = prio, layerId = prio$GAFIDENT,
    popup= paste("EAG naam", prio$GAFNAAM.x, 'potentie ',prio$potentie, 'doelgat ', prio$doelgat, 'priotot ', prio$priotot, "doorzicht/diepte ",
                 prio$doorz_diep),
    stroke = FALSE, color= NULL, opacity= 0.8, weight = 0.5, smoothFactor = 0.8,
    fill=T, fillColor = ~binpal(prio$doorz_diep), fillOpacity = 0.8) %>%
  addLegend(pal = binpal, values = prio$doorz_diep, position = "bottomright") %>%
  addProviderTiles("Esri.WorldGrayCanvas") 


# bodem alle meetlocatie ondiep
bod.sel.wide <- sf::st_as_sf(bod.sel.wide, coords = c('XCOORD','YCOORD'), crs = 28992)
bod.sel.wide <- bod.sel.wide %>% st_transform(4326)
bod.sel.wide <- bod.sel.wide[order(bod.sel.wide$jaar),]
#metingen op diepte eruit halen
bod.sel.wide <- bod.sel.wide[WATDTE_m < 6]

col <- c( '1'='blue','2'='deepskyblue','3'='yellow','4'='orange','5'='salmon','6'='red','7'='darkred','8'='grey')
labels <- c('1'="< 500",'2'="500 - 1000" ,'3'="1000 - 1500",'4'="1500 - 2500",'5'="2500-5000",'6'="5000-10000",'7'="> 10000", '8'= 'niet beschikbaar')
pal <- colorFactor(palette = col,  domain = bod.sel.wide$Stot_mgS_kg_dg)


leaflet() %>%
    addCircles(data = bod.sel.wide, 
               weight = 7, radius=40, fillOpacity = 0.8, color= ~pal(Stot_mgS_kg_dg)) %>%
    addLegend("bottomright", colors= col, labels=labels, title = 'Ptot mgP/kg DG') %>%
    addTiles()


```

```{r trendanalyse, include=FALSE, eval = FALSE}
#*VMplassen*|*VMboezem*|
fychem_vast <- wq[grepl("*VMgemalen*|*VMplassen*", FEWSFILTER_ACTUEEL),]
N <- fychem_vast[parameterid == "Ntot_mgN_l",]
N <- N[meetwaarde <20,]
N <- N[jaar >2008,]

P <- fychem_vast[parameterid == "Ptot_mgP_l",]
P <- P[meetwaarde<8,]
P <- P[jaar >2008,]

trendN <- trend_fychem(fychem_vast[jaar >2006,], filter = "Ntot", grens1 =0.25, grens2 =0.15)
trendP <- trend_fychem(fychem_vast[jaar >2006,], filter = "Ptot", grens1 =0.05, grens2 =0.01)
chla <- fychem_vast[jaar> 2006 & parameterid == "CHLFa_ug_l_spectro",]
trendChlorofylA <- trend_fychem(chla, filter = "CHLFa", grens1 =20, grens2 =10)
#ZHG chlorofylA

# trend N en P --- all locs
ggplot(data= N, aes(x=datum, y=meetwaarde, group = locatie))+
  geom_line(col = "lightgrey")+
  geom_smooth(group = 1)+
  ylab('mg/l')+xlab('datum')+
  ggtitle("Totaal-stikstof gemeten bij gemalen")+
  theme_minimal()+
  theme(
      strip.background = element_blank(),
      strip.text.x = element_text(size = 10), 
      strip.text.y = element_text(size = 10), 
      axis.text.x = element_text(size= 9, angle=45), 
      axis.text.y = element_text(size= 9),
      axis.ticks =  element_line(colour = "black"),
      panel.background = element_blank(),
      plot.background = element_blank(),
      legend.title = element_text(size = 10),
      legend.text  = element_text(size = 10),
      legend.key.size = unit(0.9, "lines"),
      legend.position = "right")

# trend ekr
eags <- unique(EKRset$EAGIDENT[EKRset$jaar>2015])
eags <- eags[!is.na(eags)]
EKRset2 <- EKRset[EKRset$EAGIDENT %in% eags & jaar > 2008,]
EKRset2 <- EKRset[EKRset$EAGIDENT %in% unique(EKRset$EAGIDENT[EKRset$jaar == 2006]),]
EKRset2 <- EKRset[EKRset$KRWwatertype.code %in% c('M20')]
ggplot(data= EKRset2[GHPR_level=="2V21 Soortensamenstelling macrofyten",], aes(x=jaar, y=Numeriekewaarde, group = EAGIDENT))+
  geom_line(col = "lightgrey")+
  geom_smooth(group = 1)+
  ylab('ekr')+xlab('meetjaar')+
  ggtitle("EKR op maatlat soortensamenstelling waterflora per deelgebied in diepe plassen")+
  theme_minimal()+
  theme(
      strip.background = element_blank(),
      strip.text.x = element_text(size = 10), 
      strip.text.y = element_text(size = 10), 
      axis.text.x = element_text(size= 9, angle=45), 
      axis.text.y = element_text(size= 9),
      axis.ticks =  element_line(colour = "black"),
      panel.background = element_blank(),
      plot.background = element_blank(),
      legend.title = element_text(size = 10),
      legend.text  = element_text(size = 10),
      legend.key.size = unit(0.9, "lines"),
      legend.position = "right")

plottrendEAG(trendekreag, gEAG, maatlat = "2V1 Overige waterflora")
plottrendEAG(trendekreag, gEAG, maatlat = "2V3 Soortensamenstelling macrofyten Waterplanten") #doet t niet
plottrendEAG(trendekreag, gEAG, maatlat = "2V21 Soortensamenstelling macrofyten" )

plottrendEAG <- function(trendekreag, gEAG, maatlat = "2V21 Soortensamenstelling macrofyten"){
  
  # gebiedData <- trendekreag[trendekreag$GHPR_level == '2V21 Soortensamenstelling macrofyten',]
  gebiedData <- trendekreag[GHPR_level %in% maatlat,]
  '1' -> gebiedData$klasse[gebiedData$estimate < -0.3]
  '2' -> gebiedData$klasse[gebiedData$estimate >= -0.3 & gebiedData$estimate < -0.05]
  '3' -> gebiedData$klasse[gebiedData$estimate >= -0.05 & gebiedData$estimate < 0.05]
  '5' -> gebiedData$klasse[gebiedData$estimate >= 0.05 & gebiedData$estimate < 0.3]
  '6' -> gebiedData$klasse[gebiedData$estimate >= 0.3]
  '7' -> gebiedData$klasse[gebiedData$p.value > 0.1] # geen trend
  '8' -> gebiedData$klasse[is.na(gebiedData$p.value)] # slechts 1 of 2 jaar data
  gebiedData$klasse[gebiedData$r.squared == 1] <- "8"
  gebiedData$klasse <- factor(gebiedData$klasse, levels = c("1", "2", "3", "5","6","7","8"))
  
  col <- c('1'= 'darkred','2'="red", '3'="#fff7bc",'5'="green",'6'="darkgreen",'7' ="lightyellow",'8'="grey")
  labels <- c('1'="< -0.3",'2'="-0.3 - -0.05" ,'3'="geen relevante trend",'5'="0.05 - 0.3",
              '6'=">0.3",'7' ="geen significante trend",'8'="onvoldoende data")
  pal <- colorFactor(palette = col,  domain = gebiedData$klasse)
  
  map <- sp::merge(gEAG, gebiedData[, c('klasse','estimate','p.value','r.squared','EAGIDENT', 'KRWwatertype.code', 'GHPR',
                                        'GHPR_level','facet_wrap_code')], by = 'EAGIDENT', duplicateGeoms = T)
  trendN <- st_as_sf(x = trendN, coords = c("XCOORD","YCOORD"),crs = 28992) %>% st_transform(4326)
  trendN$trend <- cut(trendN$slope, 
                        c(-0.4,-0.2,0,0.2,0.4), include.lowest = T,
                        labels = c( '-0.4 tm -0.2', '-0.2 tm 0', '0 tm 0.2','0.2 tm 0.4'))
  trendCol <- colorFactor(palette = 'RdYlGn', trendN$trend)
  
  leaflet(map) %>%
    addPolygons(layerId = map$EAGIDENT, popup= paste("EAG naam", map$EAGNAAM, "<br>",
                                                     "EAG code", map$EAGIDENT, "<br>",
                                                     "EKR trend:", map$estimate, "<br>",
                                                     "trend significantie:", map$p.value, "<br>",
                                                     "R2:", map$r.squared, "<br>"),
    stroke = T, color= 'black', opacity=0.8, weight = 1, smoothFactor = 0.8,
    fill=T, fillColor = ~pal(klasse), fillOpacity = 0.6) %>%
    addCircleMarkers(data= trendN, popup = paste("locatie:", trendN$locatie, "<br>",
                                                           "trend:", trendN$slope),
               weight = 3, radius=8, fillOpacity = 0.9,
               stroke = F, fillColor= ~trendCol(trend))%>%
    addLegend("bottomright", colors = col, labels = labels, title = unique(map$GHPR))%>%
    addLegend('bottomright', pal = trendCol, values = trendN$trend,
            title = 'Trend N 2006 - 2022',
            opacity = 1)%>%
    addProviderTiles("Esri.WorldGrayCanvas")
  
}

#plot om na te kijken per gebied
ggplot(data= EKRset[EKRset$EAGIDENT == '2000-EAG-1' & EKRset$facet_wrap_code == 'Fytoplankton',], aes(x=datum, y=Numeriekewaarde, col = GHPR, group = GHPR))+
    geom_point()+
    geom_smooth(method = "lm")+
  facet_grid(.~GHPR)+
    ylab('')+xlab('')+
    ggtitle("")+
    theme_minimal()+
    theme(
      strip.background = element_blank(),
      strip.text.x = element_text(size = 7), #waardebepmethode
      strip.text.y = element_text(size = 2), #level
      axis.text.x = element_text(size= 5, angle=90), #jaar
      axis.text.y = element_text(size= 5),
      axis.ticks =  element_line(colour = "black"),
      panel.background = element_blank(),
      plot.background = element_blank(),
      legend.title = element_text(size = 7),
      legend.text  = element_text(size = 6),
      legend.key.size = unit(0.9, "lines"),
      legend.position = "right")



```

```{r monitoring, include=FALSE, eval = FALSE}
library(readxl)
overzicht_strategy <- read_excel("C:/Users/laura/SPRINGG/NMISite - Documents/Projecten/O 1800 - O 1900/1889.N.22 Inhuuropdracht Waternet LM/01 data/MNBT_overzichten/overzicht_strategy.xlsx")

# aantal loc per jaar per kwaliteitselement
setDT(hybi)
hybi[,profieloverzicht := paste0(hybi$analysecode, hybi$compartiment)]
hybi[hybi$fewsparameter == 'PTN_BEDKG_%_grensWTP', profieloverzicht := 'PTN_DT']
hybi$profieloverzicht[hybi$analysecode == 'VSLC'] <- paste0(hybi$analysecode, hybi$veldapparaat)[hybi$analysecode == 'VSLC']


hybi[!(hybi$locatiecode == 'NKP147' & hybi$jaar %in% c('2020','2021')), maxjaar := max(jaar), by = c('EAGIDENT','analysecode','compartiment')]

nlochybi <- dcast(hybi,EAGIDENT+locatie.KRWmeetpuntlocatie +profieloverzicht+locatie.KRW.watertype+compartiment+maxjaar~jaar, value.var = 'locatiecode', fun.aggregate = uniqueN)
write.table(nlochybi, paste0("output/nlochybi_", Sys.Date(),".csv"), sep=";", dec=".", row.names=F)

EKRset[, maxjaar := max(jaar), by = c('EAGIDENT','GHPR')]
nlocfyto <- dcast(EKRset,EAGIDENT+OWMIDENT +GHPR+level+maxjaar~jaar, value.var = 'CODE', fun.aggregate = uniqueN)
write.table(nlocfyto, paste0("output/nlocfyto_", Sys.Date(),".csv"), sep=";", dec=".", row.names=F)

# locatiecodes selecteren
setorder(hybi,EAGIDENT,analysecode,compartiment,-jaar)
# add year number (given ordered set), and take only the most recent years
# change EAG NKP147 omdat dit enige punt is in lastptn
d1 <- hybi[!(hybi$locatiecode == 'NKP147' & hybi$jaar %in% c('2020','2021')),maxjaar := max(jaar), by = c('EAGIDENT','analysecode','compartiment')][maxjaar == jaar]
d1 <- d1[!(d1$fewsparameter == 'PTN_BEDKG_%' & d1$analysecode == 'VSLC'),]
dp <- d1[d1$fewsparameter == 'PTN_BEDKG_%_grensWTP',]
dp <- dp[,c('EAGIDENT','analysecode','compartiment','locatiecode','jaar','maxjaar','locatie.x','locatie.y','veldapparaat'), ]
dp <- unique(dp)
d1 <- d1[,c('EAGIDENT','analysecode','compartiment','locatiecode','jaar','maxjaar','locatie.x','locatie.y','veldapparaat'), ]
d1 <- unique(d1)
write.table(d1, paste0("output/lastlochybi_", Sys.Date(),".csv"), sep=";", dec=".", row.names=F)

locPTN <- merge(overzicht_strategy[overzicht_strategy$PTN > 0 & !is.na(overzicht_strategy$PTN),], d1[d1$analysecode == "PTN",], by.x = c('GAFIDENT'),by.y = c('EAGIDENT'), all.x = TRUE)
locMEA <- merge(overzicht_strategy[overzicht_strategy$MEA > 0 & !is.na(overzicht_strategy$MEA),], d1[d1$analysecode == "MEA",], by.x = c('GAFIDENT'),by.y = c('EAGIDENT'), all.x = TRUE)
locVIS <- merge(overzicht_strategy[overzicht_strategy$VSLC > 0 & !is.na(overzicht_strategy$VSLC),], d1[d1$analysecode == "VSLC",], by.x = c('GAFIDENT'),by.y = c('EAGIDENT'), all.x = TRUE)

locPTN$Profiel[locPTN$compartiment == 'EZ'& locPTN$watertype %in% c("M3", "M1a","M1b","M30","M6a","M7b","M6b","M7a","M8", "M10")] <- 'MACFTLVEZ'
locPTN$Profiel[locPTN$compartiment == 'OR'& locPTN$watertype %in% c("M3", "M1a","M1b","M30","M6a","M7b","M6b","M7a","M8", "M10")] <- 'MACFTLVOR'
locPTN$Profiel[locPTN$compartiment == 'EZ'& locPTN$watertype %in% c('M20','M27','M25',"M14", 'M11')] <- 'MACFTMPEZ'
locPTN$Profiel[locPTN$compartiment == 'OR'& locPTN$watertype %in% c('M20','M27','M25',"M14", 'M11')] <- 'MACFTMPOR'
locPTN$Profiel[locPTN$compartiment == 'OW'& locPTN$watertype %in% c('M20','M27','M25',"M14", 'M11')] <- 'MACFTMPOW'
locPTN$Profiel[locPTN$locatiecode %in% dp$locatiecode] <- 'MACFTMPOW_MACFTMPDPTTJTN'
locPTN$Profiel[is.na(locPTN$Profiel)] <- 'MACFT??'; locPTN$analysecode[locPTN$Profiel == 'MACFT??']<- 'PTN'
locMEA$Profiel <-'MACEVMLTHBTT'; locMEA$analysecode <- 'MEA'
locVIS$Profiel <- locVIS$veldapparaat; locVIS$Profiel[is.na(locVIS$Profiel)] <- 'VSLC??'; locVIS$analysecode[locVIS$Profiel== 'VSLC??'] <- 'VSLC'

'nietPTN' -> locVIS$PTN[!(locVIS$locatiecode %in% d1$locatiecode[d1$analysecode == 'PTN'])]
'nietPTN' -> locMEA$PTN[!(locMEA$locatiecode %in% d1$locatiecode[d1$analysecode == 'PTN'])]

# dubbele locatie vanwege veldapparaat
hybi2023 <- rbind(locVIS, locMEA, locPTN)
'welPTN' -> hybi2023$PTN[!hybi2023$PTN == 'nietPTN']
NULL -> hybi2023[,c('MEA','VSLC','FPA','ZPT')]
hybi2023 <- unique(hybi2023[,c("GAFIDENT","GAFNAAM","KRW_SGBP3","SGBP3_NAAM","watertype","PTN","analysecode","compartiment","locatiecode","maxjaar","locatie.x","locatie.y","Profiel")])
write.table(hybi2023, paste0("output/hybi2023_", Sys.Date(),".csv"), sep=";", dec=".", row.names=F)

# visualiseer op kaart
# te bemonsteren EAGs
EAGstrat <- merge(gEAG, overzicht_strategy, by = 'GAFIDENT', all.x =TRUE)
ptnstrat <- EAGstrat[EAGstrat$PTN > 0 & !is.na(EAGstrat$PTN), ]
meastrat <- EAGstrat[EAGstrat$MEA > 0 & !is.na(EAGstrat$MEA), ]
visstrat <- EAGstrat[EAGstrat$VSLC > 0 & !is.na(EAGstrat$VSLC), ]
# te bemonsteren locaties
hybi2023 <- hybi2023[!is.na(hybi2023$locatie.x),]
hybi2023 <- st_transform(st_as_sf(hybi2023,coords = c("locatie.x","locatie.y"),crs = 28992),4326)
plantenall <- st_transform(st_as_sf(d1[d1$analysecode == 'PTN',],coords = c("locatie.x","locatie.y"),crs = 28992),4326)
mcftlvez <- hybi2023[hybi2023$Profiel == 'MACFTLVEZ',]
mcftlvor <- hybi2023[hybi2023$Profiel == 'MACFTLVOR',]
mcftmpez <- hybi2023[hybi2023$Profiel == 'MACFTMPEZ',]
mcftmpow <- hybi2023[hybi2023$Profiel == 'MACFTMPOW',]
mcftmpor <- hybi2023[hybi2023$Profiel == 'MACFTMPOR',]
mcftmpdiepte <- hybi2023[hybi2023$Profiel == 'MACFTMPOW_MACFTMPDPTTJTN',]
mea <- hybi2023[hybi2023$Profiel == 'MACEVMLTHBTT',]
viselectro <- hybi2023[hybi2023$Profiel %in% c("Elektrisch schepnet met keernetten", "Elektrisch schepnet" ),]
viszegen <- hybi2023[hybi2023$Profiel %in% c("Zegen" ),]
viskuil <- hybi2023[hybi2023$Profiel %in% c("Stortkuil" ),]
meanietptn <- hybi2023[hybi2023$Profiel == 'MACEVMLTHBTT' & hybi2023$PTN == 'nietPTN',]
visnietptn <- hybi2023[hybi2023$analysecode == 'VSLC' & hybi2023$PTN == 'nietPTN',]

leaflet() %>%
  addPolygons(data = ptnstrat,
              stroke = T, color= 'black', opacity=0.9, weight = 0.2, smoothFactor = 0.8,
              fill=T, fillColor = 'green', fillOpacity = 0.3, group = 'mcft', 
              popup = paste0('eag ',ptnstrat$GAFIDENT,' eagnaam ',ptnstrat$GAFNAAM.x)) %>%
  addPolygons(data = meastrat,
              stroke = T, color= 'black', opacity=0.9, weight = 0.2, smoothFactor = 0.8,
              fill=T, fillColor = 'green', fillOpacity = 0.3, group = 'mea',
              popup = paste0('eag ',meastrat$GAFIDENT,' eagnaam ',meastrat$GAFNAAM.x)) %>%
  addPolygons(data = visstrat,
              stroke = T, color= 'black', opacity=0.9, weight = 0.2, smoothFactor = 0.8,
              fill=T, fillColor = 'green', fillOpacity = 0.3, group = 'vis',
              popup = paste0('eag ',visstrat$GAFIDENT,' eagnaam ',visstrat$GAFNAAM.x)) %>%
  addCircles(data = mcftlvez, radius= 10, color= 'green', fillOpacity = 0.8, group = 'mcftlvez',
             label = c(as.character(mcftlvez$locatiecode)), labelOptions = labelOptions(interactive = TRUE, noHide = FALSE,
                                                                                        textsize = '8px', permanent = TRUE)) %>%
  addCircles(data = mcftlvor, radius= 10, color= 'green', fillOpacity = 0.8, group = 'mcftlvor',
             label = c(as.character(mcftlvor$locatiecode)), labelOptions = labelOptions(interactive = TRUE, noHide = FALSE,
                                                                                        textsize = '8px', permanent = TRUE)) %>%
  addCircles(data = mcftmpor, radius= 10, color= 'green', fillOpacity = 0.8, group = 'mcftmpor',
             label = c(as.character(mcftmpor$locatiecode)), labelOptions = labelOptions(interactive = TRUE, noHide = FALSE, 
                                                                                        textsize = '8px', permanent = TRUE)) %>%
  addCircles(data = mcftmpow, radius= 10, color= 'green', fillOpacity = 0.8, group = 'mcftmpow',
             label = c(as.character(mcftmpow$locatiecode)), labelOptions = labelOptions(interactive = TRUE, noHide = FALSE, 
                                                                                        textsize = '8px', permanent = TRUE)) %>%
  addCircles(data = mea, radius= 10, color= 'green', fillOpacity = 0.8, group = 'mealoc',
             label = c(as.character(mea$locatiecode)), labelOptions = labelOptions(interactive = TRUE, noHide = FALSE,
                                                                                   textsize = '8px', permanent = TRUE)) %>%
  addCircles(data = mcftmpez, radius= 10, color= 'green', fillOpacity = 0.8, group = 'mcftmpez',
             label = c(as.character(mcftmpez$locatiecode)), labelOptions = labelOptions(interactive = TRUE, noHide = FALSE,
                                                                                        textsize = '8px', permanent = TRUE)) %>%
  addCircles(data = mcftmpdiepte, radius= 10, color= 'green', fillOpacity = 0.8, group = 'mcftmpdiepte',
             label = c(as.character(mcftmpdiepte$locatiecode)), labelOptions = labelOptions(interactive = TRUE, noHide = FALSE,
                                                                                        textsize = '8px', permanent = TRUE)) %>%
  addCircles(data = viselectro, radius= 10, color= 'green', fillOpacity = 0.8, group = 'viselectro',
             label = c(as.character(viselectro$locatiecode)), labelOptions = labelOptions(interactive = TRUE, noHide = FALSE,
                                                                                          textsize = '8px', permanent = TRUE)) %>%
  addCircles(data = viszegen, radius= 10, color= 'green', fillOpacity = 0.8, group = 'viszegen',
             label = c(as.character(viszegen$locatiecode)), labelOptions = labelOptions(interactive = TRUE, noHide = FALSE,
                                                                                        textsize = '8px', permanent = TRUE)) %>%
  addCircles(data = viskuil, radius= 10, color= 'green', fillOpacity = 0.8, group = 'viskuil',
             label = c(as.character(viskuil$locatiecode)), labelOptions = labelOptions(interactive = TRUE, noHide = FALSE,
                                                                                       textsize = '8px', permanent = TRUE)) %>%
  addCircles(data = visnietptn, radius= 10, color= 'red', fillOpacity = 0.8, group = 'visnietptn',
             label = c(as.character(visnietptn$locatiecode)), labelOptions = labelOptions(interactive = TRUE, noHide = FALSE,
                                                                                        textsize = '8px', permanent = TRUE)) %>%
  addCircles(data = meanietptn, radius= 10, color= 'red', fillOpacity = 0.8, group = 'meanietptn',
             label = c(as.character(meanietptn$locatiecode)), labelOptions = labelOptions(interactive = TRUE, noHide = FALSE,
                                                                                        textsize = '8px', permanent = TRUE)) %>%
  addCircles(data = plantenall, radius= 10, color= 'yellow', fillOpacity = 0.8, group = 'plantenall',
             label = c(as.character(plantenall$locatiecode)), labelOptions = labelOptions(interactive = TRUE, noHide = FALSE,
                                                                                        textsize = '8px', permanent = FALSE)) %>%
                                                                                        
                                                                                         
  addLayersControl(
    baseGroups=c( "mcft",'mea', 'vis'),
    overlayGroups=c("mcftlvez", "mcftlvor", "mcftmpor",
                    "mcftmpow","mcftmpez",'mcftmpdiepte','mealoc','viselectro','viszegen','viskuil','visnietptn','meanietptn','plantenall'),
    position = "bottomleft",
    options = layersControlOptions(collapsed = TRUE))%>%
  addProviderTiles("Esri.WorldGrayCanvas") 

## Overzicht metingen per jaar
dcast(hybi)
  

```

## Grenswaarden per EST

Voor elk monster wordt afzonderlijk een EST-beoordeling uitgevoerd. De verschillende ecosysteemtoestanden worden daarin onderscheiden op een aantal parameters, te weten de groeivormen submerse, emerse en drijfbladplanten, de hoeveelheid flab, kroos, de abiotische parameters doorzicht, diepte en beschoeiing, de bedekking riet en het aantal soorten. Deze parameters worden onafhankelijk van elkaar afgeleid. Monsters kunnen in meerdere EST’s worden ingedeeld, bijvoorbeeld wanneer én troebel water zonder planten aanwezig is én veel drijfbladplanten. Er zijn wel een aantal negatieve controles ingebouwd, zoals dat bij veel soorten waterplanten in lage abundantie en helder water geen kroos, geen flab en een goed doorzicht aanwezig zijn. 

Per monster is er op basis van een hiërarchische volgorde van EST de meest voorkomende geselecteerd. Bij de indeling van locaties in EST’s wordt een hiërarchie gehanteerd: flab, kroos, drijfblad, helder of troebel.

Het resultaat is een tabel met per monster het al (1) dan niet (0) voldoen aan een EST en een tabel met een beoordeling van het aantal monsters (per jaar per gebied) dat aan een ecosysteemtoestand voldoet. Per locatie, EAG en waterlichaam per jaar resulteert dit dus in een percentuele verdeling van de ecosysteemtoestanden in het gebied.

```{r grenswaarden EST}
# OW en EZ worden nu soms gemiddeld en soms niet. Per locatie moet dat niet omdat de data niet goed verspreid is: soms hebben locaties een andere code soms niet, per eag kan dit wel door beide zones 50::50 te wegen
# wens troebele systemen een andere kleur dan heldere
helder <- c('W1','W5', 'W6','W7','W8','W9')
# grenswaarden per mechanistisch gedefinieerd EST-----
meltest <- melt(estloc, id.vars= c('EAGIDENT','locatie','compartiment','jaar','watertype','W','O','estnaam'), measure.vars=c('doorz_diep','diepte','slib','talud','FLAB','KROOS','SUBMS','emers','woeker','n_soort_sub','n_emsoort','beschoeid'))

meltest$kleur <- "troebel"
meltest$kleur[meltest$W %in% helder] <- "helder"
meltest$vars <- as.character(meltest$variable)
  
  p<- ggplot(meltest, aes(x= W, y= value, col = kleur))+
    geom_boxplot() +
    facet_wrap(~vars, scales = "free")+
    coord_flip()+
    theme_minimal()+
    theme(
      strip.background = element_blank(),
      strip.text.x = element_text(size = 6), 
      strip.text.y = element_text(size = 5), 
      axis.text.x = element_text(size= 8, angle=90,hjust=1),
      axis.text.y = element_text(size= 8, hjust=2),
      axis.ticks =  element_line(colour = "black"),
      panel.background = element_blank(),
      plot.background = element_blank()
    )+
    ggtitle('') +
    #guides(col = '') +
    labs(x= '' , y= '')
  ggplotly(p=p) 
  
```


```{r}
# merge with ekr scores
ekrsel <- dcast(ekrlijst[Hoedanigheid.code == 'EKR',], locatie+jaar~GHPR, fun = median, value.var = 'Numeriekewaarde')
estekrloc <- merge(estloc, ekrsel, by=c('locatie','jaar'), all.x = TRUE, all.y =FALSE)
estekrloc$`Soortensamenstelling macrofyten`

# plot vergelijking
p <- ggplot(estekrloc, aes(x= reorder(W, `Overige waterflora-kwaliteit`, na.rm = TRUE), y= `Overige waterflora-kwaliteit`))+ #,"_",O
    geom_boxplot() +
    facet_grid(ESTnaam2~., scales = 'free')+
    theme_minimal()+
    theme(
      strip.background = element_blank(),
      strip.text.x = element_text(size = 6), 
      strip.text.y = element_text(size = 5), 
      axis.text.x = element_text(size= 8, angle=90,hjust=1),
      axis.text.y = element_text(size= 8, hjust=2),
      axis.ticks =  element_line(colour = "black"),
      panel.background = element_blank(),
      plot.background = element_blank()
    )+
    ggtitle('') +
    labs(x= 'ecosysteem toestand' , y= paste0('EKR ', 'EKR Ov. waterflora'))
ggplotly(p=p)

p<- ggplot(estekrloc[estekrloc$ESTnaam2 == "Sl",], aes(x= W, y= `Soortensamenstelling macrofyten Waterplanten`, label = paste0(EAGIDENT, jaar)))+
    geom_boxplot() +
    #facet_grid(~jaar, scales = 'free')+
    theme_minimal()+
    theme(
      strip.background = element_blank(),
      strip.text.x = element_text(size = 6), 
      strip.text.y = element_text(size = 5), 
      axis.text.x = element_text(size= 8, angle=90,hjust=1),
      axis.text.y = element_text(size= 8, hjust=2),
      axis.ticks =  element_line(colour = "black"),
      panel.background = element_blank(),
      plot.background = element_blank(),
      
    )+
    ggtitle('') +
    labs(x= 'ecosysteem toestand' , y= 'ekr flora')
  ggplotly(p=p)

# printplots
printestplots(estekrloc)

```


```{r}
# standard time series vis -----------

ggplot()+
  geom_boxplot(data = obtbod[parameterid %in% c("Ptot_mgP_l"   ,  "Ptot_mgP_l_nf")  ,], aes(x = as.factor(jaar), y = meetwaarde))
# overview locs per
obthybi[, nloc :=  uniqueN(locatie), by = 'jaar']
```

